---
title: "Clase 5 de Estadística y Probabilidad   17-09-2025"
author: "Diana Laura Pais Felipe     Matrícula:23-002-0030"
date: "`r format(Sys.time(), '%d %B, %Y')`"
output:
  html_document:
    toc: true
    toc_float: true
    toc_depth: 3
    code_folding: show
    theme: bootstrap
  word_document: default
---

```{r setup, include=FALSE}
knitr::opts_chunk$set(echo = TRUE)
```

# Generación de números aleatorios normales

## Gráficas de normales (0,1)

### Generación de 1,000 VA normales(0,1)

```{r}
n1<- rnorm(1000,0,1); head(n1,20)
plot(n1,col="pink")

```

### Generación de 15,000 VA normales(0,1)
```{r}
n2<- rnorm(15000,0,1); head(n2,20)
plot(n2,col="lightblue")

```


### Generación de 30,000 VA normales(0,1)

```{r}
n3<- rnorm(30000,0,1); head(n3,20)
plot(n1,col="yellow")

```

### Generación de 50,000 VA normales(0,1)

```{r}
n4<- rnorm(15000,0,1); head(n4,20)
plot(n2,col="blue")

```

### Generación de 75,000 VA normales(0,1)

```{r}
n5<- rnorm(75000,0,1); head(n5,20)
plot(n3,col="lightgreen")
```

### Generación de 100,000 VA normales(0,1)

```{r}
n6<- rnorm(100000,0,1); head(n6,20)
plot(n3,col="orange")
```

```{r}
n4<- rnorm(50000,0,1);
n5<- rnorm(75000,0,1);
n6<- rnorm(100000,0,1);
```

### Comparación de gráficas de dispersión

```{r}
par(mfrow=c(2,3))
plot(n1,col="pink", 
     main="1,000 VA N(0,1)",
     xlab="Num de VA",
     ylab="N(0,1)")
plot(n2,col="lightblue",
     main="15,000 VA N(0,1)",
     xlab="Num de VA",
     ylab="N(0,1)")
plot(n3,col="yellow",
     main="30,000 VA N(0,1)",
     xlab="Num de VA",
     ylab="N(0,1)")
plot(n4,col="blue", 
     main="50,000 VA N(0,1)",
     xlab="Num de VA",
     ylab="N(0,1)")
plot(n5,col="lightgreen",
     main="75,000 VA N(0,1)",
     xlab="Num de VA",
     ylab="N(0,1)")
plot(n6,col="orange",
     main="100,000 VA N(0,1)",
     xlab="Num de VA",
     ylab="N(0,1)")
```

### Comparación de histogramas

```{r}
par(mfrow=c(2,3))
hist(n1,col="pink", 
     main="Histograma 1,000 VA N(0,1)",
     xlab="Num de VA",
     ylab="N(0,1)")
hist(n2,col="lightblue", 
     main="Histograma 15,000 VA N(0,1)",
     xlab="Num de VA",
     ylab="N(0,1)")
hist(n3,col="yellow", 
     main="Histograma 30,000 VA N(0,1)",
     xlab="Num de VA",
     ylab="N(0,1)")
hist(n4,col="blue", 
     main="Histograma 50,000 VA N(0,1)",
     xlab="Num de VA",
     ylab="N(0,1)")
hist(n5,col="lightgreen", 
     main="Histograma 75,000 VA N(0,1)",
     xlab="Num de VA",
     ylab="N(0,1)")
hist(n6,col="orange", 
     main="Histograma 100,000 VA N(0,1)",
     xlab="Num de VA",
     ylab="N(0,1)")
```

```{r}
x <- seq(-1, 1, length = 100)
curve(dnorm(x, mean=0, sd=1), 
      from=-4, to=4, lwd=3, col="blue",
      main = "N(0, 1)", xlab = "X", ylab = "f(x)")

```  

### Comparación de Histogramas para n1, n2, n3

```{r}
par(mfrow = c(1, 4))
hist(n1,main="Histograma 1,000 VA N(0,1)",
     col = "lightgreen",
     xlab = "VA generadas",
     ylab = "N(0,1)")
hist(n2,main="Histograma 15,000 VA N(0,1)",
     col = "orange",
     xlab = "VA generadas",
     ylab = "N(0,1)")
hist(n3,main="Histograma 30,000 VA N(0,1)",
     col = "brown",
     xlab = "VA generadas",
     ylab = "N(0,1)")
x <- seq(-1, 1, length = 100)
curve(dnorm(x, mean=0, sd=1), 
      from=-3, to=3, lwd=2, col="blue",
      main = "Gráfica de la N(0, 1)", xlab = "X", ylab = "f(x)")
```

## Gráficas de normales (-1,1)

```{r}
n1<- rnorm(1000,-1,1);
n2<- rnorm(15000,-1,1);
n3<- rnorm(30000,-1,1);
n4<- rnorm(50000,-1,1);
n5<- rnorm(75000,-1,1);
n6<- rnorm(100000,-1,1);
```

### Comparación de gráficas de dispersión

```{r}
par(mfrow=c(2,3))
plot(n1,col="pink", 
     main="1,000 VA N(-1,1)",
     xlab="Num de VA",
     ylab="N(-1,1)")
plot(n2,col="lightblue",
     main="15,000 VA N(-1,1)",
     xlab="Num de VA",
     ylab="N(-1,1)")
plot(n3,col="yellow",
     main="30,000 VA N(-1,1)",
     xlab="Num de VA",
     ylab="N(-1,1)")
plot(n4,col="blue", 
     main="50,000 VA N(-1,1)",
     xlab="Num de VA",
     ylab="N(-1,1)")
plot(n5,col="lightgreen",
     main="75,000 VA N(-1,1)",
     xlab="Num de VA",
     ylab="N(-1,1)")
plot(n6,col="orange",
     main="100,000 VA N(-1,1)",
     xlab="Num de VA",
     ylab="N(-1,1)")
```

### Comparación de histogramas

```{r}
par(mfrow=c(2,3))
hist(n1,col="pink", 
     main="Histograma 1,000 VA N(-1,1)",
     xlab="Num de VA",
     ylab="N(-1,1)")
hist(n2,col="lightblue", 
     main="Histograma 15,000 VA N(-1,1)",
     xlab="Num de VA",
     ylab="N(-1,1)")
hist(n3,col="yellow", 
     main="Histograma 30,000 VA N(-1,1)",
     xlab="Num de VA",
     ylab="N(-1,1)")
hist(n4,col="blue", 
     main="Histograma 50,000 VA N(-1,1)",
     xlab="Num de VA",
     ylab="N(-1,1)")
hist(n5,col="lightgreen", 
     main="Histograma 75,000 VA N(-1,1)",
     xlab="Num de VA",
     ylab="N(-1,1)")
hist(n6,col="orange", 
     main="Histograma 100,000 VA N(-1,1)",
     xlab="Num de VA",
     ylab="N(-1,1)")
```

### Curva

```{r}
x <- seq(-1, 1, length = 100)
curve(dnorm(x, mean=0, sd=1), 
      from=-4, to=4, lwd=3, col="blue",
      main = "N(0, 1)", xlab = "X", ylab = "f(x)")
```

## Gráficas de normales (0,2)

```{r}
n1<- rnorm(1000,0,2);
n2<- rnorm(15000,0,2);
n3<- rnorm(30000,0,2);
n4<- rnorm(50000,0,2);
n5<- rnorm(75000,0,2);
n6<- rnorm(100000,0,2);
```

### Comparación de gráficas de dispersión

```{r}
par(mfrow = c(2, 3))
hist(n1,main="Histograma 1,000 VA N(0,2)",
     col = "pink",
     xlab = "VA generadas",ylab = "N(0,2)")
hist(n2,main="Histograma 15,000 VA N(0,2)",
     col = "lightblue",
     xlab = "VA generadas",ylab = "N(0,2)")
hist(n3,main="Histograma 30,000 VA N(0,2)",
     col = "yellow",
     xlab = "VA generadas",ylab = "N(0,2)")
hist(n4,main="Histograma 50,000 VA N(-1,1)",
     col = "blue",
     xlab = "VA generadas",ylab = "N(0,2)")
hist(n5,main="Histograma 75,000 VA N(-1,1)",
     col = "lightgreen",
     xlab = "VA generadas",ylab = "N(0,2)")
hist(n6,main="Histograma 100,000 VA N(0,2)",
     col = "orange",
     xlab = "VA generadas",ylab = "N(0,2)")
```

### Comparación de histogramas

```{r}
par(mfrow=c(2,3))
hist(n1,col="pink", 
     main="Histograma 1,000 VA N(0,2)",
     xlab="Num de VA",
     ylab="N(0,2)")
hist(n2,col="lightblue", 
     main="Histograma 15,000 VA N(0,2)",
     xlab="Num de VA",
     ylab="N(0,2)")
hist(n3,col="yellow", 
     main="Histograma 30,000 VA N(0,2)",
     xlab="Num de VA",
     ylab="N(0,2)")
hist(n4,col="blue", 
     main="Histograma 50,000 VA N(0,2)",
     xlab="Num de VA",
     ylab="N(0,2)")
hist(n5,col="lightgreen", 
     main="Histograma 75,000 VA N(0,2)",
     xlab="Num de VA",
     ylab="N(0,2)")
hist(n6,col="orange", 
     main="Histograma 100,000 VA N(0,2)",
     xlab="Num de VA",
     ylab="N(0,2)")
```


## Grafica  de Normales N(mu,sigma^2)

```{r}
media <- 0
desvstd <- 2.5
q1 <- 1000; q2 <- 10000; q3 <- 30000;
q4 <- 50000; q5 <- 75000; q6 <- 100000
n1 <- rnorm(q1,media,desvstd);
n2 <- rnorm(q2,media,desvstd); 
n3 <- rnorm(q3,media,desvstd);
n4 <- rnorm(q4,media,desvstd);
n5 <- rnorm(q5,media,desvstd); 
n6 <- rnorm(q6,media,desvstd);
mititulo1 <- paste0("Histograma de ",q1," VA N(",media,",",desvstd,")")
mititulo2 <- paste0("Histograma de ",q2," VA N(",media,",",desvstd,")")
mititulo3 <- paste0("Histograma de ",q3," VA N(",media,",",desvstd,")")
mititulo4 <- paste0("Histograma de ",q4," VA N(",media,",",desvstd,")")
mititulo5 <- paste0("Histograma de ",q5," VA N(",media,",",desvstd,")")
mititulo6 <- paste0("Histograma de ",q6," VA N(",media,",",desvstd,")")
etiquetay <- paste0("N(",media,",",desvstd,")")

par(mfrow = c(2, 3))
hist(n1,main=mititulo1,
     col = "pink",
     xlab = "VA generadas",ylab = etiquetay)
hist(n2,main=mititulo2,
     col = "lightblue",
     xlab = "VA generadas",ylab = etiquetay)
hist(n3,main=mititulo3,
     col = "yellow",
     xlab = "VA generadas",ylab = etiquetay)
hist(n4,main=mititulo4,
     col = "blue",
     xlab = "VA generadas",ylab = etiquetay)
hist(n5,main=mititulo5,
     col = "lightgreen",
     xlab = "VA generadas",ylab = etiquetay)
hist(n6,main=mititulo6,
     col = "orange",
     xlab = "VA generadas",ylab = etiquetay)
```
