---
title: "Clase 4 de Estadística y Probabilidad"
author: "Diana Laura Pais Felipe"
date: "`r format(Sys.time(), '%d %B, %Y')`"
output:
  html_document:
    toc: true
    toc_float: true
    toc_depth: 3
    code_folding: show
    theme: bootstrap
  word_document: default
---

```{r setup, include=FALSE}
knitr::opts_chunk$set(echo = TRUE)
```
# Generación de números aleatorios uniformes

## Generación de 10 VA uniformes

```{r}
u<- runif(10,0,1); head(u,20)
plot(u,col="blue")

```

## Generación de 100 VA uniformes
```{r}
u<- runif(100,0,1); head(u,20)
plot(u,col="lightblue")

```

## Generación de 1,000 VA uniformes

```{r}
u<- runif(1000,0,1); head(u,20)
plot(u,col="green")

```

## Generación de 5,000 VA uniformes

```{r}
u<- runif(5000,0,1); head(u,20)
plot(u,col="lightgreen")
```

## Generación de 15,000 VA uniformes

```{r}
u<- runif(15000,0,1); head(u,20)
plot(u,col="lightgreen")

```

## Generación de 20,000 VA uniformes

```{r}
u<- runif(20000,0,1); head(u,20)
plot(u,col="lightgreen")

```

## Generación de 25,000 VA uniformes

```{r}
u<- runif(25000,0,1); head(u,20)
plot(u,col="lightgreen")

```

## Generación de 50,000 VA uniformes

```{r}
u<- runif(50000,0,1); head(u,20)
plot(u,col="lightgreen")
```

# Extracción de muestras

## Muestra 1
```{r}
muestra1<- sample(u,100,replace = FALSE)
plot(muestra1,
     main="Muestra de tamaño 100",
     xlab="Elementos de la muestra",
     ylab="Uniformes(0,1)",
     col="purple")
```

### Histograma

```{r}
##---- Mejora del grafico ----
miscolores<- blues9;
hist(u,col = miscolores,
     main = 'Números aleatorios normales',
     xlab="Valores de u",
     ylab="Valores generados",)
```

## Muestra 2

```{r}
muestra2<- sample(u,250,replace = FALSE)
plot(muestra1,
     main="Muestra de tamaño 250",
     xlab="Elementos de la muestra",
     ylab="Uniformes(0,1)",
     col="purple")
```

### Histograma


```{r}
hist(u,col=rainbow(15,0.23))
```
```{r}
hist(muestra2, col="lightblue")
```

# Generación de números aleatorios normales

## Generación de 10 VA normales(0,1)

```{r}
u<- rnorm(10,0,1); head(u,20)
plot(u,col="blue")

```

## Generación de 100 VA normales(0,1)
```{r}
u<- rnorm(100,0,1); head(u,20)
plot(u,col="lightblue")

```

## Generación de 1,000 VA normales(0,1)

```{r}
u<- rnorm(1000,0,1); head(u,20)
plot(u,col="green")

```

## Generación de 5,000 VA normales(0,1)

```{r}
u<- rnorm(5000,0,1); head(u,20)
plot(u,col="lightgreen")
```

## Generación de 15,000 VA normales(0,1)

```{r}
u<- rnorm(15000,0,1); head(u,20)
plot(u,col="lightgreen")

```

## Generación de 20,000 VA normales(0,1)

```{r}
u<- rnorm(20000,0,1); head(u,20)
plot(u,col="lightgreen")

```

## Generación de 25,000 VA normales(0,1)

```{r}
u<- rnorm(25000,0,1); head(u,20)
plot(u,col="lightgreen")

```

## Generación de 50,000 VA normales(0,1)

```{r}
u<- rnorm(50000,0,1); head(u,20)
plot(u,col="lightgreen")
```

# Extracción de muestras

## Muestra 1
```{r}
muestra1<- sample(u,100,replace = FALSE)
plot(muestra1,
     main="Muestra de tamaño 100",
     xlab="Elementos de la muestra",
     ylab="Normales(0,1)",
     col="purple")
```

### Histograma

```{r}
hist(u,col=rainbow(15,0.23))
```
```{r}
hist(muestra1, col="lightblue")
```

## Muestra 2

```{r}
muestra2<- sample(u,250,replace = FALSE)
plot(muestra1,
     main="Muestra de tamaño 250",
     xlab="Elementos de la muestra",
     ylab="Normales(0,1)",
     col="purple")
```

### Histograma


```{r}
hist(u,col=rainbow(15,0.23))
```
```{r}
hist(muestra2, col="lightblue")
```
