---
title: "Clase 7 de Estadística y Probabilidad    01-10-2025"
author: "Diana Laura Pais Felipe     Matrícula:23-002-0030"
date: "`r format(Sys.time(), '%d %B, %Y')`"
output:
  html_document:
    toc: true
    toc_float: true
    toc_depth: 6
    code_folding: show
    theme: bootstrap
  word_document: default
---

```{r setup, include=FALSE}
knitr::opts_chunk$set(echo = TRUE)
```

# Discretas

## Generación Binomial

```{r}
n1<- 100
n2<- 500
n3<- 1000
n4<- 5000
n5<- 10000
n6<- 15000
k<- 25 #proporción
k1<- 30
k2<- 45
k3<- 80
k4<- 95
p1<- 0.20 #probabilidad
p2<- 0.30
p3<- 0.45
p4<- 0.80
p5<- 0.95
```

### Variando $p$ con $k = 25$ constante

#### Variando $p=0.2$

```{r}
mibinomial1<- rbinom(n1,k,p1)
mibinomial2<- rbinom(n2,k,p1)
mibinomial3<- rbinom(n3,k,p1)
mibinomial4<- rbinom(n4,k,p1)
mibinomial5<- rbinom(n5,k,p1)
mibinomial6<- rbinom(n6,k,p1)
```

##### $n_1 = 100$

```{r}
par(mfrow=c(1,2))
mititulo1 <- paste0(n1," Binomial (",k,",",p1,")")
etiquetay <- paste0("N=",n1)
plot(mibinomial1,main=mititulo1,
     col = "lightgreen",
     xlab = paste0("Num de binomial"),
     ylab = etiquetay)
mititulo1 <- paste0("Histograma ", n1, " Binomial")
etiquetay <- paste0("N=",n1)
hist(mibinomial1,main=mititulo1,
     col = "lightgreen",
     xlab = paste0("Num de binomial"),
     ylab = etiquetay)
```


##### $n_2 = 500$

```{r}
par(mfrow=c(1,2))
mititulo1 <- paste0(n2," Binomial (",k,",",p1,")")
etiquetay <- paste0("N=",n2)
plot(mibinomial2,main=mititulo1,
     col = "lightgreen",
     xlab = paste0("Num de binomial"),
     ylab = etiquetay)


mititulo1 <- paste0("Histograma ", n2, " Binomial")
etiquetay <- paste0("N=",n2)
hist(mibinomial2,main=mititulo1,
     col = "lightgreen",
     xlab = paste0("Num de binomial"),
     ylab = etiquetay)
```

##### $n_3 = 1000$

```{r}
par(mfrow=c(1,2))
mititulo1 <- paste0(n3," Binomial (",k,",",p1,")")
etiquetay <- paste0("N=",n3)
plot(mibinomial3,main=mititulo1,
     col = "lightgreen",
     xlab = paste0("Num de binomial"),
     ylab = etiquetay)


mititulo1 <- paste0("Histograma ", n3, " Binomial")
etiquetay <- paste0("N=",n3)
hist(mibinomial3,main=mititulo1,
     col = "lightgreen",
     xlab = paste0("Num de binomial"),
     ylab = etiquetay)
```

##### $n_4 = 5000$

```{r}
par(mfrow=c(1,2))
mititulo1 <- paste0(n4," Binomial (",k,",",p1,")")
etiquetay <- paste0("N=",n4)
plot(mibinomial4,main=mititulo1,
     col = "lightgreen",
     xlab = paste0("Num de binomial"),
     ylab = etiquetay)


mititulo1 <- paste0(" Histograma ", n4, " Binomial")
etiquetay <- paste0("N=",n4)
hist(mibinomial4,main=mititulo1,
     col = "lightgreen",
     xlab = paste0("Num de binomial"),
     ylab = etiquetay)
```

##### $n_5 = 10000$

```{r}
par(mfrow=c(1,2))
mititulo1 <- paste0(n5," Binomial (",k,",",p1,")")
etiquetay <- paste0("N=",n5)
plot(mibinomial5,main=mititulo1,
     col = "lightgreen",
     xlab = paste0("Num de binomial"),
     ylab = etiquetay)


mititulo1 <- paste0(" Histograma ", n5, " Binomial ")
etiquetay <- paste0("N=",n5)
hist(mibinomial5,main=mititulo1,
     col = "lightgreen",
     xlab = paste0("Num de binomial"),
     ylab = etiquetay)
```

##### $n_6 = 15000$

```{r}
par(mfrow=c(1,2))
mititulo1 <- paste0(n6," Binomial (",k,",",p1,")")
etiquetay <- paste0("N=",n6)
plot(mibinomial6,main=mititulo1,
     col = "lightgreen",
     xlab = paste0("Num de binomial"),
     ylab = etiquetay)


mititulo1 <- paste0(" Histograma ", n6, " Binomial")
etiquetay <- paste0("N=",n6)
hist(mibinomial6,main=mititulo1,
     col = "lightgreen",
     xlab = paste0("Num de binomial"),
     ylab = etiquetay)
```

##### Comparación de plots

```{r fig.width=14, fig.height=16}
par(mfrow=c(3,2))
mititulo1 <- paste0(n1," Binomial (",k,",",p1,")")
etiquetay <- paste0("N=",n1)
plot(mibinomial1,main=mititulo1,
     col = "lightgreen",
     xlab = paste0("Num de binomial"),
     ylab = etiquetay)


mititulo1 <- paste0(n2," Binomial (",k,",",p1,")")
etiquetay <- paste0("N=",n2)
plot(mibinomial2,main=mititulo1,
     col = "lightgreen",
     xlab = paste0("Num de binomial"),
     ylab = etiquetay)




mititulo1 <- paste0(n3," Binomial (",k,",",p1,")")
etiquetay <- paste0("N=",n3)
plot(mibinomial3,main=mititulo1,
     col = "lightgreen",
     xlab = paste0("Num de binomial"),
     ylab = etiquetay)




mititulo1 <- paste0(n4," Binomial (",k,",",p1,")")
etiquetay <- paste0("N=",n4)
plot(mibinomial4,main=mititulo1,
     col = "lightgreen",
     xlab = paste0("Num de binomial"),
     ylab = etiquetay)




mititulo1 <- paste0(n5," Binomial (",k,",",p1,")")
etiquetay <- paste0("N=",n5)
plot(mibinomial5,main=mititulo1,
     col = "lightgreen",
     xlab = paste0("Num de binomial"),
     ylab = etiquetay)




mititulo1 <- paste0(n6," Binomial (",k,",",p1,")")
etiquetay <- paste0("N=",n6)
plot(mibinomial6,main=mititulo1,
     col = "lightgreen",
     xlab = paste0("Num de binomial"),
     ylab = etiquetay)
```

##### Comparación de histogramas

```{r fig.width=14, fig.height=16}
par(mfrow=c(3,2))
mititulo1 <- paste0("Histograma ", n1, " Binomial")
etiquetay <- paste0("N=",n1)
hist(mibinomial1,main=mititulo1,
     col = "lightgreen",
     xlab = paste0("Num de binomial"),
     ylab = etiquetay)


mititulo1 <- paste0("Histograma ", n2, " Binomial")
etiquetay <- paste0("N=",n2)
hist(mibinomial2,main=mititulo1,
     col = "lightgreen",
     xlab = paste0("Num de binomial"),
     ylab = etiquetay)


mititulo1 <- paste0("Histograma ", n3, " Binomial")
etiquetay <- paste0("N=",n3)
hist(mibinomial3,main=mititulo1,
     col = "lightgreen",
     xlab = paste0("Num de binomial"),
     ylab = etiquetay)


mititulo1 <- paste0("Histograma ", n4, " Binomial")
etiquetay <- paste0("N=",n4)
hist(mibinomial4,main=mititulo1,
     col = "lightgreen",
     xlab = paste0("Num de binomial"),
     ylab = etiquetay)


mititulo1 <- paste0("Histograma ", n5, " Binomial")
etiquetay <- paste0("N=",n5)
hist(mibinomial5,main=mititulo1,
     col = "lightgreen",
     xlab = paste0("Num de binomial"),
     ylab = etiquetay)


mititulo1 <- paste0("Histograma ", n6, " Binomial")
etiquetay <- paste0("N=",n6)
hist(mibinomial6,main=mititulo1,
     col = "lightgreen",
     xlab = paste0("Num de binomial"),
     ylab = etiquetay)
```

#### Variando $p=0.3$


```{r}
mibinomial1<- rbinom(n1,k,p2)
mibinomial2<- rbinom(n2,k,p2)
mibinomial3<- rbinom(n3,k,p2)
mibinomial4<- rbinom(n4,k,p2)
mibinomial5<- rbinom(n5,k,p2)
mibinomial6<- rbinom(n6,k,p2)
```

##### $n_1 = 100$


```{r}
par(mfrow=c(1,2))
mititulo1 <- paste0(n1," Binomial (",k,",",p2,")")
etiquetay <- paste0("N=",n1)
plot(mibinomial1,main=mititulo1,
     col = "lightgreen",
     xlab = paste0("Num de binomial"),
     ylab = etiquetay)
mititulo1 <- paste0("Histograma ", n1, " Binomial")
etiquetay <- paste0("N=",n1)
hist(mibinomial1,main=mititulo1,
     col = "lightgreen",
     xlab = paste0("Num de binomial"),
     ylab = etiquetay)
```


##### $n_2 = 500$


```{r}
par(mfrow=c(1,2))
mititulo1 <- paste0(n2," Binomial (",k,",",p2,")")
etiquetay <- paste0("N=",n2)
plot(mibinomial2,main=mititulo1,
     col = "lightgreen",
     xlab = paste0("Num de binomial"),
     ylab = etiquetay)


mititulo1 <- paste0("Histograma ", n2, " Binomial")
etiquetay <- paste0("N=",n2)
hist(mibinomial2,main=mititulo1,
     col = "lightgreen",
     xlab = paste0("Num de binomial"),
     ylab = etiquetay)
```

##### $n_3 = 1000$

```{r}
par(mfrow=c(1,2))
mititulo1 <- paste0(n3," Binomial (",k,",",p2,")")
etiquetay <- paste0("N=",n3)
plot(mibinomial3,main=mititulo1,
     col = "lightgreen",
     xlab = paste0("Num de binomial"),
     ylab = etiquetay)


mititulo1 <- paste0("Histograma ", n3, " Binomial")
etiquetay <- paste0("N=",n3)
hist(mibinomial3,main=mititulo1,
     col = "lightgreen",
     xlab = paste0("Num de binomial"),
     ylab = etiquetay)
```

##### $n_4 = 5000$

```{r}
par(mfrow=c(1,2))
mititulo1 <- paste0(n4," Binomial (",k,",",p2,")")
etiquetay <- paste0("N=",n4)
plot(mibinomial4,main=mititulo1,
     col = "lightgreen",
     xlab = paste0("Num de binomial"),
     ylab = etiquetay)


mititulo1 <- paste0(" Histograma ", n4, " Binomial")
etiquetay <- paste0("N=",n4)
hist(mibinomial4,main=mititulo1,
     col = "lightgreen",
     xlab = paste0("Num de binomial"),
     ylab = etiquetay)
```

##### $n_5 = 10000$


```{r}
par(mfrow=c(1,2))
mititulo1 <- paste0(n5," Binomial (",k,",",p2,")")
etiquetay <- paste0("N=",n5)
plot(mibinomial5,main=mititulo1,
     col = "lightgreen",
     xlab = paste0("Num de binomial"),
     ylab = etiquetay)


mititulo1 <- paste0(" Histograma ", n5, " Binomial ")
etiquetay <- paste0("N=",n5)
hist(mibinomial5,main=mititulo1,
     col = "lightgreen",
     xlab = paste0("Num de binomial"),
     ylab = etiquetay)
```

##### $n_6 = 15000$

```{r}
par(mfrow=c(1,2))
mititulo1 <- paste0(n6," Binomial (",k,",",p2,")")
etiquetay <- paste0("N=",n6)
plot(mibinomial6,main=mititulo1,
     col = "lightgreen",
     xlab = paste0("Num de binomial"),
     ylab = etiquetay)


mititulo1 <- paste0(" Histograma ", n6, " Binomial")
etiquetay <- paste0("N=",n6)
hist(mibinomial6,main=mititulo1,
     col = "lightgreen",
     xlab = paste0("Num de binomial"),
     ylab = etiquetay)
```

##### Comparación de plots

```{r fig.width=14, fig.height=16}
par(mfrow=c(3,2))
mititulo1 <- paste0(n1," Binomial (",k,",",p2,")")
etiquetay <- paste0("N=",n1)
plot(mibinomial1,main=mititulo1,
     col = "lightgreen",
     xlab = paste0("Num de binomial"),
     ylab = etiquetay)


mititulo1 <- paste0(n2," Binomial (",k,",",p2,")")
etiquetay <- paste0("N=",n2)
plot(mibinomial2,main=mititulo1,
     col = "lightgreen",
     xlab = paste0("Num de binomial"),
     ylab = etiquetay)




mititulo1 <- paste0(n3," Binomial (",k,",",p2,")")
etiquetay <- paste0("N=",n3)
plot(mibinomial3,main=mititulo1,
     col = "lightgreen",
     xlab = paste0("Num de binomial"),
     ylab = etiquetay)




mititulo1 <- paste0(n4," Binomial (",k,",",p2,")")
etiquetay <- paste0("N=",n4)
plot(mibinomial4,main=mititulo1,
     col = "lightgreen",
     xlab = paste0("Num de binomial"),
     ylab = etiquetay)




mititulo1 <- paste0(n5," Binomial (",k,",",p2,")")
etiquetay <- paste0("N=",n5)
plot(mibinomial5,main=mititulo1,
     col = "lightgreen",
     xlab = paste0("Num de binomial"),
     ylab = etiquetay)




mititulo1 <- paste0(n6," Binomial (",k,",",p2,")")
etiquetay <- paste0("N=",n6)
plot(mibinomial6,main=mititulo1,
     col = "lightgreen",
     xlab = paste0("Num de binomial"),
     ylab = etiquetay)
```

##### Comparación de histogramas

```{r fig.width=14, fig.height=16}
par(mfrow=c(3,2))
mititulo1 <- paste0("Histograma ", n1, " Binomial")
etiquetay <- paste0("N=",n1)
hist(mibinomial1,main=mititulo1,
     col = "lightgreen",
     xlab = paste0("Num de binomial"),
     ylab = etiquetay)


mititulo1 <- paste0("Histograma ", n2, " Binomial")
etiquetay <- paste0("N=",n2)
hist(mibinomial2,main=mititulo1,
     col = "lightgreen",
     xlab = paste0("Num de binomial"),
     ylab = etiquetay)


mititulo1 <- paste0("Histograma ", n3, " Binomial")
etiquetay <- paste0("N=",n3)
hist(mibinomial3,main=mititulo1,
     col = "lightgreen",
     xlab = paste0("Num de binomial"),
     ylab = etiquetay)


mititulo1 <- paste0("Histograma ", n4, " Binomial")
etiquetay <- paste0("N=",n4)
hist(mibinomial4,main=mititulo1,
     col = "lightgreen",
     xlab = paste0("Num de binomial"),
     ylab = etiquetay)


mititulo1 <- paste0("Histograma ", n5, " Binomial")
etiquetay <- paste0("N=",n5)
hist(mibinomial5,main=mititulo1,
     col = "lightgreen",
     xlab = paste0("Num de binomial"),
     ylab = etiquetay)


mititulo1 <- paste0("Histograma ", n6, " Binomial")
etiquetay <- paste0("N=",n6)
hist(mibinomial6,main=mititulo1,
     col = "lightgreen",
     xlab = paste0("Num de binomial"),
     ylab = etiquetay)
```

#### Variando $p=0.45$

```{r}
mibinomial1<- rbinom(n1,k,p3)
mibinomial2<- rbinom(n2,k,p3)
mibinomial3<- rbinom(n3,k,p3)
mibinomial4<- rbinom(n4,k,p3)
mibinomial5<- rbinom(n5,k,p3)
mibinomial6<- rbinom(n6,k,p3)
```

##### $n_1 = 100$

```{r}
par(mfrow=c(1,2))
mititulo1 <- paste0(n1," Binomial (",k,",",p3,")")
etiquetay <- paste0("N=",n1)
plot(mibinomial1,main=mititulo1,
     col = "lightgreen",
     xlab = paste0("Num de binomial"),
     ylab = etiquetay)
mititulo1 <- paste0("Histograma ", n1, " Binomial")
etiquetay <- paste0("N=",n1)
hist(mibinomial1,main=mititulo1,
     col = "lightgreen",
     xlab = paste0("Num de binomial"),
     ylab = etiquetay)
```


##### $n_2 = 500$

```{r}
par(mfrow=c(1,2))
mititulo1 <- paste0(n2," Binomial (",k,",",p3,")")
etiquetay <- paste0("N=",n2)
plot(mibinomial2,main=mititulo1,
     col = "lightgreen",
     xlab = paste0("Num de binomial"),
     ylab = etiquetay)


mititulo1 <- paste0("Histograma ", n2, " Binomial")
etiquetay <- paste0("N=",n2)
hist(mibinomial2,main=mititulo1,
     col = "lightgreen",
     xlab = paste0("Num de binomial"),
     ylab = etiquetay)
```

##### $n_3 = 1000$

```{r}
par(mfrow=c(1,2))
mititulo1 <- paste0(n3," Binomial (",k,",",p3,")")
etiquetay <- paste0("N=",n3)
plot(mibinomial3,main=mititulo1,
     col = "lightgreen",
     xlab = paste0("Num de binomial"),
     ylab = etiquetay)


mititulo1 <- paste0("Histograma ", n3, " Binomial")
etiquetay <- paste0("N=",n3)
hist(mibinomial3,main=mititulo1,
     col = "lightgreen",
     xlab = paste0("Num de binomial"),
     ylab = etiquetay)
```

##### $n_4 = 5000$

```{r}
par(mfrow=c(1,2))
mititulo1 <- paste0(n4," Binomial (",k,",",p3,")")
etiquetay <- paste0("N=",n4)
plot(mibinomial4,main=mititulo1,
     col = "lightgreen",
     xlab = paste0("Num de binomial"),
     ylab = etiquetay)


mititulo1 <- paste0(" Histograma ", n4, " Binomial")
etiquetay <- paste0("N=",n4)
hist(mibinomial4,main=mititulo1,
     col = "lightgreen",
     xlab = paste0("Num de binomial"),
     ylab = etiquetay)
```

##### $n_5 = 10000$

```{r}
par(mfrow=c(1,2))
mititulo1 <- paste0(n5," Binomial (",k,",",p3,")")
etiquetay <- paste0("N=",n5)
plot(mibinomial5,main=mititulo1,
     col = "lightgreen",
     xlab = paste0("Num de binomial"),
     ylab = etiquetay)


mititulo1 <- paste0(" Histograma ", n5, " Binomial ")
etiquetay <- paste0("N=",n5)
hist(mibinomial5,main=mititulo1,
     col = "lightgreen",
     xlab = paste0("Num de binomial"),
     ylab = etiquetay)
```

##### $n_6 = 15000$

```{r}
par(mfrow=c(1,2))
mititulo1 <- paste0(n6," Binomial (",k,",",p3,")")
etiquetay <- paste0("N=",n6)
plot(mibinomial6,main=mititulo1,
     col = "lightgreen",
     xlab = paste0("Num de binomial"),
     ylab = etiquetay)


mititulo1 <- paste0(" Histograma ", n6, " Binomial")
etiquetay <- paste0("N=",n6)
hist(mibinomial6,main=mititulo1,
     col = "lightgreen",
     xlab = paste0("Num de binomial"),
     ylab = etiquetay)
```

##### Comparación de plots

```{r fig.width=14, fig.height=16}
par(mfrow=c(3,2))
mititulo1 <- paste0(n1," Binomial (",k,",",p3,")")
etiquetay <- paste0("N=",n1)
plot(mibinomial1,main=mititulo1,
     col = "lightgreen",
     xlab = paste0("Num de binomial"),
     ylab = etiquetay)


mititulo1 <- paste0(n2," Binomial (",k,",",p3,")")
etiquetay <- paste0("N=",n2)
plot(mibinomial2,main=mititulo1,
     col = "lightgreen",
     xlab = paste0("Num de binomial"),
     ylab = etiquetay)




mititulo1 <- paste0(n3," Binomial (",k,",",p3,")")
etiquetay <- paste0("N=",n3)
plot(mibinomial3,main=mititulo1,
     col = "lightgreen",
     xlab = paste0("Num de binomial"),
     ylab = etiquetay)




mititulo1 <- paste0(n4," Binomial (",k,",",p3,")")
etiquetay <- paste0("N=",n4)
plot(mibinomial4,main=mititulo1,
     col = "lightgreen",
     xlab = paste0("Num de binomial"),
     ylab = etiquetay)




mititulo1 <- paste0(n5," Binomial (",k,",",p3,")")
etiquetay <- paste0("N=",n5)
plot(mibinomial5,main=mititulo1,
     col = "lightgreen",
     xlab = paste0("Num de binomial"),
     ylab = etiquetay)




mititulo1 <- paste0(n6," Binomial (",k,",",p3,")")
etiquetay <- paste0("N=",n6)
plot(mibinomial6,main=mititulo1,
     col = "lightgreen",
     xlab = paste0("Num de binomial"),
     ylab = etiquetay)
```

##### Comparación de histogramas

```{r fig.width=14, fig.height=16}
par(mfrow=c(3,2))
mititulo1 <- paste0("Histograma ", n1, " Binomial")
etiquetay <- paste0("N=",n1)
hist(mibinomial1,main=mititulo1,
     col = "lightgreen",
     xlab = paste0("Num de binomial"),
     ylab = etiquetay)


mititulo1 <- paste0("Histograma ", n2, " Binomial")
etiquetay <- paste0("N=",n2)
hist(mibinomial2,main=mititulo1,
     col = "lightgreen",
     xlab = paste0("Num de binomial"),
     ylab = etiquetay)


mititulo1 <- paste0("Histograma ", n3, " Binomial")
etiquetay <- paste0("N=",n3)
hist(mibinomial3,main=mititulo1,
     col = "lightgreen",
     xlab = paste0("Num de binomial"),
     ylab = etiquetay)


mititulo1 <- paste0("Histograma ", n4, " Binomial")
etiquetay <- paste0("N=",n4)
hist(mibinomial4,main=mititulo1,
     col = "lightgreen",
     xlab = paste0("Num de binomial"),
     ylab = etiquetay)


mititulo1 <- paste0("Histograma ", n5, " Binomial")
etiquetay <- paste0("N=",n5)
hist(mibinomial5,main=mititulo1,
     col = "lightgreen",
     xlab = paste0("Num de binomial"),
     ylab = etiquetay)


mititulo1 <- paste0("Histograma ", n6, " Binomial")
etiquetay <- paste0("N=",n6)
hist(mibinomial6,main=mititulo1,
     col = "lightgreen",
     xlab = paste0("Num de binomial"),
     ylab = etiquetay)
```

#### Variando $p=0.8$

```{r}
mibinomial1<- rbinom(n1,k,p4)
mibinomial2<- rbinom(n2,k,p4)
mibinomial3<- rbinom(n3,k,p4)
mibinomial4<- rbinom(n4,k,p4)
mibinomial5<- rbinom(n5,k,p4)
mibinomial6<- rbinom(n6,k,p4)
```

##### $n_1 = 100$

```{r}
par(mfrow=c(1,2))
mititulo1 <- paste0(n1," Binomial (",k,",",p4,")")
etiquetay <- paste0("N=",n1)
plot(mibinomial1,main=mititulo1,
     col = "lightgreen",
     xlab = paste0("Num de binomial"),
     ylab = etiquetay)
mititulo1 <- paste0("Histograma ", n1, " Binomial")
etiquetay <- paste0("N=",n1)
hist(mibinomial1,main=mititulo1,
     col = "lightgreen",
     xlab = paste0("Num de binomial"),
     ylab = etiquetay)
```


##### $n_2 = 500$

```{r}
par(mfrow=c(1,2))
mititulo1 <- paste0(n2," Binomial (",k,",",p4,")")
etiquetay <- paste0("N=",n2)
plot(mibinomial2,main=mititulo1,
     col = "lightgreen",
     xlab = paste0("Num de binomial"),
     ylab = etiquetay)


mititulo1 <- paste0("Histograma ", n2, " Binomial")
etiquetay <- paste0("N=",n2)
hist(mibinomial2,main=mititulo1,
     col = "lightgreen",
     xlab = paste0("Num de binomial"),
     ylab = etiquetay)
```

##### $n_3 = 1000$

```{r}
par(mfrow=c(1,2))
mititulo1 <- paste0(n3," Binomial (",k,",",p4,")")
etiquetay <- paste0("N=",n3)
plot(mibinomial3,main=mititulo1,
     col = "lightgreen",
     xlab = paste0("Num de binomial"),
     ylab = etiquetay)


mititulo1 <- paste0("Histograma ", n3, " Binomial")
etiquetay <- paste0("N=",n3)
hist(mibinomial3,main=mititulo1,
     col = "lightgreen",
     xlab = paste0("Num de binomial"),
     ylab = etiquetay)
```

##### $n_4 = 5000$

```{r}
par(mfrow=c(1,2))
mititulo1 <- paste0(n4," Binomial (",k,",",p4,")")
etiquetay <- paste0("N=",n4)
plot(mibinomial4,main=mititulo1,
     col = "lightgreen",
     xlab = paste0("Num de binomial"),
     ylab = etiquetay)


mititulo1 <- paste0(" Histograma ", n4, " Binomial")
etiquetay <- paste0("N=",n4)
hist(mibinomial4,main=mititulo1,
     col = "lightgreen",
     xlab = paste0("Num de binomial"),
     ylab = etiquetay)
```

##### $n_5 = 10000$

```{r}
par(mfrow=c(1,2))
mititulo1 <- paste0(n5," Binomial (",k,",",p4,")")
etiquetay <- paste0("N=",n5)
plot(mibinomial5,main=mititulo1,
     col = "lightgreen",
     xlab = paste0("Num de binomial"),
     ylab = etiquetay)


mititulo1 <- paste0(" Histograma ", n5, " Binomial ")
etiquetay <- paste0("N=",n5)
hist(mibinomial5,main=mititulo1,
     col = "lightgreen",
     xlab = paste0("Num de binomial"),
     ylab = etiquetay)
```

##### $n_6 = 15000$

```{r}
par(mfrow=c(1,2))
mititulo1 <- paste0(n6," Binomial (",k,",",p4,")")
etiquetay <- paste0("N=",n6)
plot(mibinomial6,main=mititulo1,
     col = "lightgreen",
     xlab = paste0("Num de binomial"),
     ylab = etiquetay)


mititulo1 <- paste0(" Histograma ", n6, " Binomial")
etiquetay <- paste0("N=",n6)
hist(mibinomial6,main=mititulo1,
     col = "lightgreen",
     xlab = paste0("Num de binomial"),
     ylab = etiquetay)
```

##### Comparación de plots

```{r fig.width=14, fig.height=16}
par(mfrow=c(3,2))
mititulo1 <- paste0(n1," Binomial (",k,",",p4,")")
etiquetay <- paste0("N=",n1)
plot(mibinomial1,main=mititulo1,
     col = "lightgreen",
     xlab = paste0("Num de binomial"),
     ylab = etiquetay)


mititulo1 <- paste0(n2," Binomial (",k,",",p4,")")
etiquetay <- paste0("N=",n2)
plot(mibinomial2,main=mititulo1,
     col = "lightgreen",
     xlab = paste0("Num de binomial"),
     ylab = etiquetay)




mititulo1 <- paste0(n3," Binomial (",k,",",p4,")")
etiquetay <- paste0("N=",n3)
plot(mibinomial3,main=mititulo1,
     col = "lightgreen",
     xlab = paste0("Num de binomial"),
     ylab = etiquetay)




mititulo1 <- paste0(n4," Binomial (",k,",",p4,")")
etiquetay <- paste0("N=",n4)
plot(mibinomial4,main=mititulo1,
     col = "lightgreen",
     xlab = paste0("Num de binomial"),
     ylab = etiquetay)




mititulo1 <- paste0(n5," Binomial (",k,",",p4,")")
etiquetay <- paste0("N=",n5)
plot(mibinomial5,main=mititulo1,
     col = "lightgreen",
     xlab = paste0("Num de binomial"),
     ylab = etiquetay)




mititulo1 <- paste0(n6," Binomial (",k,",",p4,")")
etiquetay <- paste0("N=",n6)
plot(mibinomial6,main=mititulo1,
     col = "lightgreen",
     xlab = paste0("Num de binomial"),
     ylab = etiquetay)
```

##### Comparación de histogramas

```{r fig.width=14, fig.height=16}
par(mfrow=c(3,2))
mititulo1 <- paste0("Histograma ", n1, " Binomial")
etiquetay <- paste0("N=",n1)
hist(mibinomial1,main=mititulo1,
     col = "lightgreen",
     xlab = paste0("Num de binomial"),
     ylab = etiquetay)


mititulo1 <- paste0("Histograma ", n2, " Binomial")
etiquetay <- paste0("N=",n2)
hist(mibinomial2,main=mititulo1,
     col = "lightgreen",
     xlab = paste0("Num de binomial"),
     ylab = etiquetay)


mititulo1 <- paste0("Histograma ", n3, " Binomial")
etiquetay <- paste0("N=",n3)
hist(mibinomial3,main=mititulo1,
     col = "lightgreen",
     xlab = paste0("Num de binomial"),
     ylab = etiquetay)


mititulo1 <- paste0("Histograma ", n4, " Binomial")
etiquetay <- paste0("N=",n4)
hist(mibinomial4,main=mititulo1,
     col = "lightgreen",
     xlab = paste0("Num de binomial"),
     ylab = etiquetay)


mititulo1 <- paste0("Histograma ", n5, " Binomial")
etiquetay <- paste0("N=",n5)
hist(mibinomial5,main=mititulo1,
     col = "lightgreen",
     xlab = paste0("Num de binomial"),
     ylab = etiquetay)


mititulo1 <- paste0("Histograma ", n6, " Binomial")
etiquetay <- paste0("N=",n6)
hist(mibinomial6,main=mititulo1,
     col = "lightgreen",
     xlab = paste0("Num de binomial"),
     ylab = etiquetay)
```

#### Variando $p=0.95$

```{r}
mibinomial1<- rbinom(n1,k,p5)
mibinomial2<- rbinom(n2,k,p5)
mibinomial3<- rbinom(n3,k,p5)
mibinomial4<- rbinom(n4,k,p5)
mibinomial5<- rbinom(n5,k,p5)
mibinomial6<- rbinom(n6,k,p5)
```

##### $n_1 = 100$

```{r}
par(mfrow=c(1,2))
mititulo1 <- paste0(n1," Binomial (",k,",",p5,")")
etiquetay <- paste0("N=",n1)
plot(mibinomial1,main=mititulo1,
     col = "lightgreen",
     xlab = paste0("Num de binomial"),
     ylab = etiquetay)
mititulo1 <- paste0("Histograma ", n1, " Binomial")
etiquetay <- paste0("N=",n1)
hist(mibinomial1,main=mititulo1,
     col = "lightgreen",
     xlab = paste0("Num de binomial"),
     ylab = etiquetay)
```

##### $n_2 = 500$

```{r}
par(mfrow=c(1,2))
mititulo1 <- paste0(n2," Binomial (",k,",",p5,")")
etiquetay <- paste0("N=",n2)
plot(mibinomial2,main=mititulo1,
     col = "lightgreen",
     xlab = paste0("Num de binomial"),
     ylab = etiquetay)


mititulo1 <- paste0("Histograma ", n2, " Binomial")
etiquetay <- paste0("N=",n2)
hist(mibinomial2,main=mititulo1,
     col = "lightgreen",
     xlab = paste0("Num de binomial"),
     ylab = etiquetay)
```

##### $n_3 = 1000$

```{r}
par(mfrow=c(1,2))
mititulo1 <- paste0(n3," Binomial (",k,",",p5,")")
etiquetay <- paste0("N=",n3)
plot(mibinomial3,main=mititulo1,
     col = "lightgreen",
     xlab = paste0("Num de binomial"),
     ylab = etiquetay)


mititulo1 <- paste0("Histograma ", n3, " Binomial")
etiquetay <- paste0("N=",n3)
hist(mibinomial3,main=mititulo1,
     col = "lightgreen",
     xlab = paste0("Num de binomial"),
     ylab = etiquetay)
```

##### $n_4 = 5000$

```{r}
par(mfrow=c(1,2))
mititulo1 <- paste0(n4," Binomial (",k,",",p5,")")
etiquetay <- paste0("N=",n4)
plot(mibinomial4,main=mititulo1,
     col = "lightgreen",
     xlab = paste0("Num de binomial"),
     ylab = etiquetay)


mititulo1 <- paste0(" Histograma ", n4, " Binomial ")
etiquetay <- paste0("N=",n4)
hist(mibinomial4,main=mititulo1,
     col = "lightgreen",
     xlab = paste0("Num de binomial"),
     ylab = etiquetay)
```

##### $n_5 = 10000$

```{r}
par(mfrow=c(1,2))
mititulo1 <- paste0(n5," Binomial (",k,",",p5,")")
etiquetay <- paste0("N=",n5)
plot(mibinomial5,main=mititulo1,
     col = "lightgreen",
     xlab = paste0("Num de binomial"),
     ylab = etiquetay)


mititulo1 <- paste0(" Histograma ", n5, " Binomial ")
etiquetay <- paste0("N=",n5)
hist(mibinomial5,main=mititulo1,
     col = "lightgreen",
     xlab = paste0("Num de binomial"),
     ylab = etiquetay)
```

##### $n_6 = 15000$

```{r}
par(mfrow=c(1,2))
mititulo1 <- paste0(n6," Binomial (",k,",",p5,")")
etiquetay <- paste0("N=",n6)
plot(mibinomial6,main=mititulo1,
     col = "lightgreen",
     xlab = paste0("Num de binomial"),
     ylab = etiquetay)


mititulo1 <- paste0(" Histograma ", n6, " Binomial")
etiquetay <- paste0("N=",n6)
hist(mibinomial6,main=mititulo1,
     col = "lightgreen",
     xlab = paste0("Num de binomial"),
     ylab = etiquetay)
```

##### Comparación de plots

```{r fig.width=14, fig.height=16}
par(mfrow=c(3,2))
mititulo1 <- paste0(n1," Binomial (",k,",",p5,")")
etiquetay <- paste0("N=",n1)
plot(mibinomial1,main=mititulo1,
     col = "lightgreen",
     xlab = paste0("Num de binomial"),
     ylab = etiquetay)


mititulo1 <- paste0(n2," Binomial (",k,",",p5,")")
etiquetay <- paste0("N=",n2)
plot(mibinomial2,main=mititulo1,
     col = "lightgreen",
     xlab = paste0("Num de binomial"),
     ylab = etiquetay)




mititulo1 <- paste0(n3," Binomial (",k,",",p5,")")
etiquetay <- paste0("N=",n3)
plot(mibinomial3,main=mititulo1,
     col = "lightgreen",
     xlab = paste0("Num de binomial"),
     ylab = etiquetay)




mititulo1 <- paste0(n4," Binomial (",k,",",p5,")")
etiquetay <- paste0("N=",n4)
plot(mibinomial4,main=mititulo1,
     col = "lightgreen",
     xlab = paste0("Num de binomial"),
     ylab = etiquetay)




mititulo1 <- paste0(n5," Binomial (",k,",",p5,")")
etiquetay <- paste0("N=",n5)
plot(mibinomial5,main=mititulo1,
     col = "lightgreen",
     xlab = paste0("Num de binomial"),
     ylab = etiquetay)




mititulo1 <- paste0(n6," Binomial (",k,",",p5,")")
etiquetay <- paste0("N=",n6)
plot(mibinomial6,main=mititulo1,
     col = "lightgreen",
     xlab = paste0("Num de binomial"),
     ylab = etiquetay)
```

##### Comparación de histogramas

```{r fig.width=14, fig.height=16}
par(mfrow=c(3,2))
mititulo1 <- paste0("Histograma ", n1, " Binomial")
etiquetay <- paste0("N=",n1)
hist(mibinomial1,main=mititulo1,
     col = "lightgreen",
     xlab = paste0("Num de binomial"),
     ylab = etiquetay)


mititulo1 <- paste0("Histograma ", n2, " Binomial")
etiquetay <- paste0("N=",n2)
hist(mibinomial2,main=mititulo1,
     col = "lightgreen",
     xlab = paste0("Num de binomial"),
     ylab = etiquetay)


mititulo1 <- paste0("Histograma ", n3, " Binomial")
etiquetay <- paste0("N=",n3)
hist(mibinomial3,main=mititulo1,
     col = "lightgreen",
     xlab = paste0("Num de binomial"),
     ylab = etiquetay)


mititulo1 <- paste0("Histograma ", n4, " Binomial")
etiquetay <- paste0("N=",n4)
hist(mibinomial4,main=mititulo1,
     col = "lightgreen",
     xlab = paste0("Num de binomial"),
     ylab = etiquetay)


mititulo1 <- paste0("Histograma ", n5, " Binomial")
etiquetay <- paste0("N=",n5)
hist(mibinomial5,main=mititulo1,
     col = "lightgreen",
     xlab = paste0("Num de binomial"),
     ylab = etiquetay)


mititulo1 <- paste0("Histograma ", n6, " Binomial")
etiquetay <- paste0("N=",n6)
hist(mibinomial6,main=mititulo1,
     col = "lightgreen",
     xlab = paste0("Num de binomial"),
     ylab = etiquetay)
```

### Comparación de plots con variación de $p$ en $n_6 = 15000$

```{r fig.width=14, fig.height=16}
par(mfrow=c(3,2))

mibinomial1<- rbinom(n6,k,p1)
mibinomial2<- rbinom(n6,k,p2)
mibinomial3<- rbinom(n6,k,p3)
mibinomial4<- rbinom(n6,k,p4)
mibinomial5<- rbinom(n6,k,p5)

mititulo1 <- paste0(n6," Binomial (",k,",",p1,")")
etiquetay <- paste0("N=",n6)
plot(mibinomial1,main=mititulo1,
     col = "lightgreen",
     xlab = paste0("Num de binomial"),
     ylab = etiquetay)

mititulo1 <- paste0(n6," Binomial (",k,",",p2,")")
etiquetay <- paste0("N=",n6)
plot(mibinomial2,main=mititulo1,
     col = "lightgreen",
     xlab = paste0("Num de binomial"),
     ylab = etiquetay)

mititulo1 <- paste0(n6," Binomial (",k,",",p3,")")
etiquetay <- paste0("N=",n6)
plot(mibinomial3,main=mititulo1,
     col = "lightgreen",
     xlab = paste0("Num de binomial"),
     ylab = etiquetay)

mititulo1 <- paste0(n6," Binomial (",k,",",p4,")")
etiquetay <- paste0("N=",n6)
plot(mibinomial4,main=mititulo1,
     col = "lightgreen",
     xlab = paste0("Num de binomial"),
     ylab = etiquetay)

mititulo1 <- paste0(n6," Binomial (",k,",",p5,")")
etiquetay <- paste0("N=",n6)
plot(mibinomial5,main=mititulo1,
     col = "lightgreen",
     xlab = paste0("Num de binomial"),
     ylab = etiquetay)
```

### Comparación de histogramas con variación de $p$ en $n_6 = 15000$

```{r fig.width=14, fig.height=16}
par(mfrow=c(3,2))
mititulo1 <- paste0("Histograma ", n6, " Binomial")
etiquetay <- paste0("N=",n6)
hist(mibinomial1,main=mititulo1,
     col = "lightgreen",
     xlab = paste0("Num de binomial"),
     ylab = etiquetay)

mititulo1 <- paste0("Histograma ", n6, " Binomial")
etiquetay <- paste0("N=",n6)
hist(mibinomial2,main=mititulo1,
     col = "lightgreen",
     xlab = paste0("Num de binomial"),
     ylab = etiquetay)
mititulo1 <- paste0("Histograma ", n6, " Binomial")
etiquetay <- paste0("N=",n6)
hist(mibinomial3,main=mititulo1,
     col = "lightgreen",
     xlab = paste0("Num de binomial"),
     ylab = etiquetay)
mititulo1 <- paste0("Histograma ", n6, " Binomial")
etiquetay <- paste0("N=",n6)
hist(mibinomial4,main=mititulo1,
     col = "lightgreen",
     xlab = paste0("Num de binomial"),
     ylab = etiquetay)
mititulo1 <- paste0("Histograma ", n6, " Binomial")
etiquetay <- paste0("N=",n6)
hist(mibinomial5,main=mititulo1,
     col = "lightgreen",
     xlab = paste0("Num de binomial"),
     ylab = etiquetay)
```

### Variando $k$ con $p = 0.3$ constante

#### Variando $k = 30$

```{r}
p <- 0.3
mibinomial1<- rbinom(n1,k1,p)
mibinomial2<- rbinom(n2,k1,p)
mibinomial3<- rbinom(n3,k1,p)
mibinomial4<- rbinom(n4,k1,p)
mibinomial5<- rbinom(n5,k1,p)
mibinomial6<- rbinom(n6,k1,p)
```

##### $n_1 = 100$

```{r}
par(mfrow=c(1,2))
mititulo1 <- paste0(n1," Binomial (",k1,",",p,")")
etiquetay <- paste0("N=",n1)
plot(mibinomial1,main=mititulo1,
     col = "lightgreen",
     xlab = paste0("Num de binomial"),
     ylab = etiquetay)
mititulo1 <- paste0("Histograma ", n1, " Binomial")
etiquetay <- paste0("N=",n1)
hist(mibinomial1,main=mititulo1,
     col = "lightgreen",
     xlab = paste0("Num de binomial"),
     ylab = etiquetay)
```

##### $n_2 = 500$

```{r}
par(mfrow=c(1,2))
mititulo1 <- paste0(n2," Binomial (",k1,",",p,")")
etiquetay <- paste0("N=",n2)
plot(mibinomial2,main=mititulo1,
     col = "lightgreen",
     xlab = paste0("Num de binomial"),
     ylab = etiquetay)


mititulo1 <- paste0("Histograma ", n2, " Binomial")
etiquetay <- paste0("N=",n2)
hist(mibinomial2,main=mititulo1,
     col = "lightgreen",
     xlab = paste0("Num de binomial"),
     ylab = etiquetay)
```

##### $n_3 = 1000$

```{r}
par(mfrow=c(1,2))
mititulo1 <- paste0(n3," Binomial (",k1,",",p,")")
etiquetay <- paste0("N=",n3)
plot(mibinomial3,main=mititulo1,
     col = "lightgreen",
     xlab = paste0("Num de binomial"),
     ylab = etiquetay)


mititulo1 <- paste0("Histograma ", n3, " Binomial")
etiquetay <- paste0("N=",n3)
hist(mibinomial3,main=mititulo1,
     col = "lightgreen",
     xlab = paste0("Num de binomial"),
     ylab = etiquetay)
```

##### $n_4 = 5000$

```{r}
par(mfrow=c(1,2))
mititulo1 <- paste0(n4," Binomial (",k1,",",p,")")
etiquetay <- paste0("N=",n4)
plot(mibinomial4,main=mititulo1,
     col = "lightgreen",
     xlab = paste0("Num de binomial"),
     ylab = etiquetay)


mititulo1 <- paste0(" Histograma ", n4, " Binomial ")
etiquetay <- paste0("N=",n4)
hist(mibinomial4,main=mititulo1,
     col = "lightgreen",
     xlab = paste0("Num de binomial"),
     ylab = etiquetay)
```

##### $n_5 = 10000$

```{r}
par(mfrow=c(1,2))
mititulo1 <- paste0(n5," Binomial (",k1,",",p,")")
etiquetay <- paste0("N=",n5)
plot(mibinomial5,main=mititulo1,
     col = "lightgreen",
     xlab = paste0("Num de binomial"),
     ylab = etiquetay)


mititulo1 <- paste0(" Histograma ", n5, " Binomial ")
etiquetay <- paste0("N=",n5)
hist(mibinomial5,main=mititulo1,
     col = "lightgreen",
     xlab = paste0("Num de binomial"),
     ylab = etiquetay)
```

##### $n_6 = 15000$

```{r}
par(mfrow=c(1,2))
mititulo1 <- paste0(n6," Binomial (",k1,",",p,")")
etiquetay <- paste0("N=",n6)
plot(mibinomial6,main=mititulo1,
     col = "lightgreen",
     xlab = paste0("Num de binomial"),
     ylab = etiquetay)


mititulo1 <- paste0(" Histograma ", n6, " Binomial")
etiquetay <- paste0("N=",n6)
hist(mibinomial6,main=mititulo1,
     col = "lightgreen",
     xlab = paste0("Num de binomial"),
     ylab = etiquetay)
```

##### Comparación de plots

```{r fig.width=14, fig.height=16}
par(mfrow=c(3,2))
mititulo1 <- paste0(n1," Binomial (",k1,",",p,")")
etiquetay <- paste0("N=",n1)
plot(mibinomial1,main=mititulo1,
     col = "lightgreen",
     xlab = paste0("Num de binomial"),
     ylab = etiquetay)

mititulo1 <- paste0(n2," Binomial (",k1,",",p,")")
etiquetay <- paste0("N=",n2)
plot(mibinomial2,main=mititulo1,
     col = "lightgreen",
     xlab = paste0("Num de binomial"),
     ylab = etiquetay)

mititulo1 <- paste0(n3," Binomial (",k1,",",p,")")
etiquetay <- paste0("N=",n3)
plot(mibinomial3,main=mititulo1,
     col = "lightgreen",
     xlab = paste0("Num de binomial"),
     ylab = etiquetay)

mititulo1 <- paste0(n4," Binomial (",k1,",",p,")")
etiquetay <- paste0("N=",n4)
plot(mibinomial4,main=mititulo1,
     col = "lightgreen",
     xlab = paste0("Num de binomial"),
     ylab = etiquetay)

mititulo1 <- paste0(n5," Binomial (",k1,",",p,")")
etiquetay <- paste0("N=",n5)
plot(mibinomial5,main=mititulo1,
     col = "lightgreen",
     xlab = paste0("Num de binomial"),
     ylab = etiquetay)

mititulo1 <- paste0(n6," Binomial (",k1,",",p,")")
etiquetay <- paste0("N=",n6)
plot(mibinomial6,main=mititulo1,
     col = "lightgreen",
     xlab = paste0("Num de binomial"),
     ylab = etiquetay)

```

##### Comparación de histogramas

```{r fig.width=14, fig.height=16}
par(mfrow=c(3,2))
mititulo1 <- paste0(" Histograma", n1, " Binomial")
etiquetay <- paste0("N=",n1)
hist(mibinomial1,main=mititulo1,
     col = "lightgreen",
     xlab = paste0("Num de binomial"),
     ylab = etiquetay)

mititulo1 <- paste0(" Histograma", n2, " Binomial")
etiquetay <- paste0("N=",n2)
hist(mibinomial2,main=mititulo1,
     col = "lightgreen",
     xlab = paste0("Num de binomial"),
     ylab = etiquetay)

mititulo1 <- paste0(" Histograma", n3, " Binomial")
etiquetay <- paste0("N=",n3)
hist(mibinomial3,main=mititulo1,
     col = "lightgreen",
     xlab = paste0("Num de binomial"),
     ylab = etiquetay)

mititulo1 <- paste0(" Histograma", n4, " Binomial")
etiquetay <- paste0("N=",n4)
hist(mibinomial4,main=mititulo1,
     col = "lightgreen",
     xlab = paste0("Num de binomial"),
     ylab = etiquetay)

mititulo1 <- paste0(" Histograma", n5, " Binomial")
etiquetay <- paste0("N=",n5)
hist(mibinomial5,main=mititulo1,
     col = "lightgreen",
     xlab = paste0("Num de binomial"),
     ylab = etiquetay)

mititulo1 <- paste0(" Histograma", n6, " Binomial")
etiquetay <- paste0("N=",n6)
hist(mibinomial6,main=mititulo1,
     col = "lightgreen",
     xlab = paste0("Num de binomial"),
     ylab = etiquetay)
```


#### Variando $k = 45$

```{r}
mibinomial1<- rbinom(n1,k2,p)
mibinomial2<- rbinom(n2,k2,p)
mibinomial3<- rbinom(n3,k2,p)
mibinomial4<- rbinom(n4,k2,p)
mibinomial5<- rbinom(n5,k2,p)
mibinomial6<- rbinom(n6,k2,p)
```

##### $n_1 = 100$

```{r}
par(mfrow=c(1,2))
mititulo1 <- paste0(n1," Binomial (",k2,",",p,")")
etiquetay <- paste0("N=",n1)
plot(mibinomial1,main=mititulo1,
     col = "lightgreen",
     xlab = paste0("Num de binomial"),
     ylab = etiquetay)
mititulo1 <- paste0("Histograma ", n1, " Binomial")
etiquetay <- paste0("N=",n1)
hist(mibinomial1,main=mititulo1,
     col = "lightgreen",
     xlab = paste0("Num de binomial"),
     ylab = etiquetay)
```

##### $n_2 = 500$

```{r}
par(mfrow=c(1,2))
mititulo1 <- paste0(n2," Binomial (",k2,",",p,")")
etiquetay <- paste0("N=",n2)
plot(mibinomial2,main=mititulo1,
     col = "lightgreen",
     xlab = paste0("Num de binomial"),
     ylab = etiquetay)


mititulo1 <- paste0("Histograma ", n2, " Binomial")
etiquetay <- paste0("N=",n2)
hist(mibinomial2,main=mititulo1,
     col = "lightgreen",
     xlab = paste0("Num de binomial"),
     ylab = etiquetay)
```

##### $n_3 = 1000$

```{r}
par(mfrow=c(1,2))
mititulo1 <- paste0(n3," Binomial (",k2,",",p,")")
etiquetay <- paste0("N=",n3)
plot(mibinomial3,main=mititulo1,
     col = "lightgreen",
     xlab = paste0("Num de binomial"),
     ylab = etiquetay)


mititulo1 <- paste0("Histograma ", n3, " Binomial")
etiquetay <- paste0("N=",n3)
hist(mibinomial3,main=mititulo1,
     col = "lightgreen",
     xlab = paste0("Num de binomial"),
     ylab = etiquetay)
```

##### $n_4 = 5000$

```{r}
par(mfrow=c(1,2))
mititulo1 <- paste0(n4," Binomial (",k2,",",p,")")
etiquetay <- paste0("N=",n4)
plot(mibinomial4,main=mititulo1,
     col = "lightgreen",
     xlab = paste0("Num de binomial"),
     ylab = etiquetay)


mititulo1 <- paste0(" Histograma ", n4, " Binomial ")
etiquetay <- paste0("N=",n4)
hist(mibinomial4,main=mititulo1,
     col = "lightgreen",
     xlab = paste0("Num de binomial"),
     ylab = etiquetay)
```

##### $n_5 = 10000$

```{r}
par(mfrow=c(1,2))
mititulo1 <- paste0(n5," Binomial (",k2,",",p,")")
etiquetay <- paste0("N=",n5)
plot(mibinomial5,main=mititulo1,
     col = "lightgreen",
     xlab = paste0("Num de binomial"),
     ylab = etiquetay)


mititulo1 <- paste0(" Histograma ", n5, " Binomial ")
etiquetay <- paste0("N=",n5)
hist(mibinomial5,main=mititulo1,
     col = "lightgreen",
     xlab = paste0("Num de binomial"),
     ylab = etiquetay)
```

##### $n_6 = 15000$

```{r}
par(mfrow=c(1,2))
mititulo1 <- paste0(n6," Binomial (",k2,",",p,")")
etiquetay <- paste0("N=",n6)
plot(mibinomial6,main=mititulo1,
     col = "lightgreen",
     xlab = paste0("Num de binomial"),
     ylab = etiquetay)


mititulo1 <- paste0(" Histograma ", n6, " Binomial")
etiquetay <- paste0("N=",n6)
hist(mibinomial6,main=mititulo1,
     col = "lightgreen",
     xlab = paste0("Num de binomial"),
     ylab = etiquetay)
```

##### Comparación de plots

```{r fig.width=14, fig.height=16}
par(mfrow=c(3,2))
mititulo1 <- paste0(n1," Binomial (",k2,",",p,")")
etiquetay <- paste0("N=",n1)
plot(mibinomial1,main=mititulo1,
     col = "lightgreen",
     xlab = paste0("Num de binomial"),
     ylab = etiquetay)

mititulo1 <- paste0(n2," Binomial (",k2,",",p,")")
etiquetay <- paste0("N=",n2)
plot(mibinomial2,main=mititulo1,
     col = "lightgreen",
     xlab = paste0("Num de binomial"),
     ylab = etiquetay)

mititulo1 <- paste0(n3," Binomial (",k2,",",p,")")
etiquetay <- paste0("N=",n3)
plot(mibinomial3,main=mititulo1,
     col = "lightgreen",
     xlab = paste0("Num de binomial"),
     ylab = etiquetay)

mititulo1 <- paste0(n4," Binomial (",k2,",",p,")")
etiquetay <- paste0("N=",n4)
plot(mibinomial4,main=mititulo1,
     col = "lightgreen",
     xlab = paste0("Num de binomial"),
     ylab = etiquetay)

mititulo1 <- paste0(n5," Binomial (",k2,",",p,")")
etiquetay <- paste0("N=",n5)
plot(mibinomial5,main=mititulo1,
     col = "lightgreen",
     xlab = paste0("Num de binomial"),
     ylab = etiquetay)

mititulo1 <- paste0(n6," Binomial (",k2,",",p,")")
etiquetay <- paste0("N=",n6)
plot(mibinomial6,main=mititulo1,
     col = "lightgreen",
     xlab = paste0("Num de binomial"),
     ylab = etiquetay)

```

##### Comparación de histogramas

```{r fig.width=14, fig.height=16}
par(mfrow=c(3,2))
mititulo1 <- paste0(" Histograma", n1, " Binomial")
etiquetay <- paste0("N=",n1)
hist(mibinomial1,main=mititulo1,
     col = "lightgreen",
     xlab = paste0("Num de binomial"),
     ylab = etiquetay)

mititulo1 <- paste0(" Histograma", n2, " Binomial")
etiquetay <- paste0("N=",n2)
hist(mibinomial2,main=mititulo1,
     col = "lightgreen",
     xlab = paste0("Num de binomial"),
     ylab = etiquetay)

mititulo1 <- paste0(" Histograma", n3, " Binomial")
etiquetay <- paste0("N=",n3)
hist(mibinomial3,main=mititulo1,
     col = "lightgreen",
     xlab = paste0("Num de binomial"),
     ylab = etiquetay)

mititulo1 <- paste0(" Histograma", n4, " Binomial")
etiquetay <- paste0("N=",n4)
hist(mibinomial4,main=mititulo1,
     col = "lightgreen",
     xlab = paste0("Num de binomial"),
     ylab = etiquetay)

mititulo1 <- paste0(" Histograma", n5, " Binomial")
etiquetay <- paste0("N=",n5)
hist(mibinomial5,main=mititulo1,
     col = "lightgreen",
     xlab = paste0("Num de binomial"),
     ylab = etiquetay)

mititulo1 <- paste0(" Histograma", n6, " Binomial")
etiquetay <- paste0("N=",n6)
hist(mibinomial6,main=mititulo1,
     col = "lightgreen",
     xlab = paste0("Num de binomial"),
     ylab = etiquetay)
```

```{r}
mibinomial1<- rbinom(n1,k3,p)
mibinomial2<- rbinom(n2,k3,p)
mibinomial3<- rbinom(n3,k3,p)
mibinomial4<- rbinom(n4,k3,p)
mibinomial5<- rbinom(n5,k3,p)
mibinomial6<- rbinom(n6,k3,p)
```

#### Variando $k = 80$

##### $n_1 = 100$

```{r}
par(mfrow=c(1,2))
mititulo1 <- paste0(n1," Binomial (",k3,",",p,")")
etiquetay <- paste0("N=",n1)
plot(mibinomial1,main=mititulo1,
     col = "lightgreen",
     xlab = paste0("Num de binomial"),
     ylab = etiquetay)
mititulo1 <- paste0("Histograma ", n1, " Binomial")
etiquetay <- paste0("N=",n1)
hist(mibinomial1,main=mititulo1,
     col = "lightgreen",
     xlab = paste0("Num de binomial"),
     ylab = etiquetay)
```

##### $n_2 = 500$

```{r}
par(mfrow=c(1,2))
mititulo1 <- paste0(n2," Binomial (",k3,",",p,")")
etiquetay <- paste0("N=",n2)
plot(mibinomial2,main=mititulo1,
     col = "lightgreen",
     xlab = paste0("Num de binomial"),
     ylab = etiquetay)


mititulo1 <- paste0("Histograma ", n2, " Binomial")
etiquetay <- paste0("N=",n2)
hist(mibinomial2,main=mititulo1,
     col = "lightgreen",
     xlab = paste0("Num de binomial"),
     ylab = etiquetay)
```

##### $n_3 = 1000$

```{r}
par(mfrow=c(1,2))
mititulo1 <- paste0(n3," Binomial (",k3,",",p,")")
etiquetay <- paste0("N=",n3)
plot(mibinomial3,main=mititulo1,
     col = "lightgreen",
     xlab = paste0("Num de binomial"),
     ylab = etiquetay)


mititulo1 <- paste0("Histograma ", n3, " Binomial")
etiquetay <- paste0("N=",n3)
hist(mibinomial3,main=mititulo1,
     col = "lightgreen",
     xlab = paste0("Num de binomial"),
     ylab = etiquetay)
```

##### $n_4 = 5000$

```{r}
par(mfrow=c(1,2))
mititulo1 <- paste0(n4," Binomial (",k3,",",p,")")
etiquetay <- paste0("N=",n4)
plot(mibinomial4,main=mititulo1,
     col = "lightgreen",
     xlab = paste0("Num de binomial"),
     ylab = etiquetay)


mititulo1 <- paste0(" Histograma ", n4, " Binomial ")
etiquetay <- paste0("N=",n4)
hist(mibinomial4,main=mititulo1,
     col = "lightgreen",
     xlab = paste0("Num de binomial"),
     ylab = etiquetay)
```

##### $n_5 = 10000$

```{r}
par(mfrow=c(1,2))
mititulo1 <- paste0(n5," Binomial (",k3,",",p,")")
etiquetay <- paste0("N=",n5)
plot(mibinomial5,main=mititulo1,
     col = "lightgreen",
     xlab = paste0("Num de binomial"),
     ylab = etiquetay)


mititulo1 <- paste0(" Histograma ", n5, " Binomial ")
etiquetay <- paste0("N=",n5)
hist(mibinomial5,main=mititulo1,
     col = "lightgreen",
     xlab = paste0("Num de binomial"),
     ylab = etiquetay)
```

##### $n_6 = 15000$

```{r}
par(mfrow=c(1,2))
mititulo1 <- paste0(n6," Binomial (",k3,",",p,")")
etiquetay <- paste0("N=",n6)
plot(mibinomial6,main=mititulo1,
     col = "lightgreen",
     xlab = paste0("Num de binomial"),
     ylab = etiquetay)


mititulo1 <- paste0(" Histograma ", n6, " Binomial")
etiquetay <- paste0("N=",n6)
hist(mibinomial6,main=mititulo1,
     col = "lightgreen",
     xlab = paste0("Num de binomial"),
     ylab = etiquetay)
```

```{r}
mibinomial1<- rbinom(n1,k4,p)
mibinomial2<- rbinom(n2,k4,p)
mibinomial3<- rbinom(n3,k4,p)
mibinomial4<- rbinom(n4,k4,p)
mibinomial5<- rbinom(n5,k4,p)
mibinomial6<- rbinom(n6,k4,p)
```
##### Comparación de plots

```{r fig.width=14, fig.height=16}
par(mfrow=c(3,2))
mititulo1 <- paste0(n1," Binomial (",k3,",",p,")")
etiquetay <- paste0("N=",n1)
plot(mibinomial1,main=mititulo1,
     col = "lightgreen",
     xlab = paste0("Num de binomial"),
     ylab = etiquetay)

mititulo1 <- paste0(n2," Binomial (",k3,",",p,")")
etiquetay <- paste0("N=",n2)
plot(mibinomial2,main=mititulo1,
     col = "lightgreen",
     xlab = paste0("Num de binomial"),
     ylab = etiquetay)

mititulo1 <- paste0(n3," Binomial (",k3,",",p,")")
etiquetay <- paste0("N=",n3)
plot(mibinomial3,main=mititulo1,
     col = "lightgreen",
     xlab = paste0("Num de binomial"),
     ylab = etiquetay)

mititulo1 <- paste0(n4," Binomial (",k3,",",p,")")
etiquetay <- paste0("N=",n4)
plot(mibinomial4,main=mititulo1,
     col = "lightgreen",
     xlab = paste0("Num de binomial"),
     ylab = etiquetay)

mititulo1 <- paste0(n5," Binomial (",k3,",",p,")")
etiquetay <- paste0("N=",n5)
plot(mibinomial5,main=mititulo1,
     col = "lightgreen",
     xlab = paste0("Num de binomial"),
     ylab = etiquetay)

mititulo1 <- paste0(n6," Binomial (",k3,",",p,")")
etiquetay <- paste0("N=",n6)
plot(mibinomial6,main=mititulo1,
     col = "lightgreen",
     xlab = paste0("Num de binomial"),
     ylab = etiquetay)

```

##### Comparación de histogramas

```{r fig.width=14, fig.height=16}
par(mfrow=c(3,2))
mititulo1 <- paste0(" Histograma", n1, " Binomial")
etiquetay <- paste0("N=",n1)
hist(mibinomial1,main=mititulo1,
     col = "lightgreen",
     xlab = paste0("Num de binomial"),
     ylab = etiquetay)

mititulo1 <- paste0(" Histograma", n2, " Binomial")
etiquetay <- paste0("N=",n2)
hist(mibinomial2,main=mititulo1,
     col = "lightgreen",
     xlab = paste0("Num de binomial"),
     ylab = etiquetay)

mititulo1 <- paste0(" Histograma", n3, " Binomial")
etiquetay <- paste0("N=",n3)
hist(mibinomial3,main=mititulo1,
     col = "lightgreen",
     xlab = paste0("Num de binomial"),
     ylab = etiquetay)

mititulo1 <- paste0(" Histograma", n4, " Binomial")
etiquetay <- paste0("N=",n4)
hist(mibinomial4,main=mititulo1,
     col = "lightgreen",
     xlab = paste0("Num de binomial"),
     ylab = etiquetay)

mititulo1 <- paste0(" Histograma", n5, " Binomial")
etiquetay <- paste0("N=",n5)
hist(mibinomial5,main=mititulo1,
     col = "lightgreen",
     xlab = paste0("Num de binomial"),
     ylab = etiquetay)

mititulo1 <- paste0(" Histograma", n6, " Binomial")
etiquetay <- paste0("N=",n6)
hist(mibinomial6,main=mititulo1,
     col = "lightgreen",
     xlab = paste0("Num de binomial"),
     ylab = etiquetay)
```

#### Variando $k = 95$

##### $n_1 = 100$

```{r}
par(mfrow=c(1,2))
mititulo1 <- paste0(n1," Binomial (",k4,",",p,")")
etiquetay <- paste0("N=",n1)
plot(mibinomial1,main=mititulo1,
     col = "lightgreen",
     xlab = paste0("Num de binomial"),
     ylab = etiquetay)
mititulo1 <- paste0("Histograma ", n1, " Binomial")
etiquetay <- paste0("N=",n1)
hist(mibinomial1,main=mititulo1,
     col = "lightgreen",
     xlab = paste0("Num de binomial"),
     ylab = etiquetay)
```

##### $n_2 = 500$

```{r}
par(mfrow=c(1,2))
mititulo1 <- paste0(n2," Binomial (",k4,",",p,")")
etiquetay <- paste0("N=",n2)
plot(mibinomial2,main=mititulo1,
     col = "lightgreen",
     xlab = paste0("Num de binomial"),
     ylab = etiquetay)


mititulo1 <- paste0("Histograma ", n2, " Binomial")
etiquetay <- paste0("N=",n2)
hist(mibinomial2,main=mititulo1,
     col = "lightgreen",
     xlab = paste0("Num de binomial"),
     ylab = etiquetay)
```

##### $n_3 = 1000$

```{r}
par(mfrow=c(1,2))
mititulo1 <- paste0(n3," Binomial (",k4,",",p,")")
etiquetay <- paste0("N=",n3)
plot(mibinomial3,main=mititulo1,
     col = "lightgreen",
     xlab = paste0("Num de binomial"),
     ylab = etiquetay)


mititulo1 <- paste0("Histograma ", n3, " Binomial")
etiquetay <- paste0("N=",n3)
hist(mibinomial3,main=mititulo1,
     col = "lightgreen",
     xlab = paste0("Num de binomial"),
     ylab = etiquetay)
```

##### $n_4 = 5000$

```{r}
par(mfrow=c(1,2))
mititulo1 <- paste0(n4," Binomial (",k4,",",p,")")
etiquetay <- paste0("N=",n4)
plot(mibinomial4,main=mititulo1,
     col = "lightgreen",
     xlab = paste0("Num de binomial"),
     ylab = etiquetay)


mititulo1 <- paste0(" Histograma ", n4, " Binomial ")
etiquetay <- paste0("N=",n4)
hist(mibinomial4,main=mititulo1,
     col = "lightgreen",
     xlab = paste0("Num de binomial"),
     ylab = etiquetay)
```

##### $n_5 = 10000$

```{r}
par(mfrow=c(1,2))
mititulo1 <- paste0(n5," Binomial (",k4,",",p,")")
etiquetay <- paste0("N=",n5)
plot(mibinomial5,main=mititulo1,
     col = "lightgreen",
     xlab = paste0("Num de binomial"),
     ylab = etiquetay)


mititulo1 <- paste0(" Histograma ", n5, " Binomial ")
etiquetay <- paste0("N=",n5)
hist(mibinomial5,main=mititulo1,
     col = "lightgreen",
     xlab = paste0("Num de binomial"),
     ylab = etiquetay)
```

##### $n_6 = 15000$

```{r}
par(mfrow=c(1,2))
mititulo1 <- paste0(n6," Binomial (",k4,",",p,")")
etiquetay <- paste0("N=",n6)
plot(mibinomial6,main=mititulo1,
     col = "lightgreen",
     xlab = paste0("Num de binomial"),
     ylab = etiquetay)


mititulo1 <- paste0(" Histograma ", n6, " Binomial")
etiquetay <- paste0("N=",n6)
hist(mibinomial6,main=mititulo1,
     col = "lightgreen",
     xlab = paste0("Num de binomial"),
     ylab = etiquetay)
```

##### Comparación de plots

```{r fig.width=14, fig.height=16}
par(mfrow=c(3,2))
mititulo1 <- paste0(n1," Binomial (",k4,",",p,")")
etiquetay <- paste0("N=",n1)
plot(mibinomial1,main=mititulo1,
     col = "lightgreen",
     xlab = paste0("Num de binomial"),
     ylab = etiquetay)

mititulo1 <- paste0(n2," Binomial (",k4,",",p,")")
etiquetay <- paste0("N=",n2)
plot(mibinomial2,main=mititulo1,
     col = "lightgreen",
     xlab = paste0("Num de binomial"),
     ylab = etiquetay)

mititulo1 <- paste0(n3," Binomial (",k4,",",p,")")
etiquetay <- paste0("N=",n3)
plot(mibinomial3,main=mititulo1,
     col = "lightgreen",
     xlab = paste0("Num de binomial"),
     ylab = etiquetay)

mititulo1 <- paste0(n4," Binomial (",k4,",",p,")")
etiquetay <- paste0("N=",n4)
plot(mibinomial4,main=mititulo1,
     col = "lightgreen",
     xlab = paste0("Num de binomial"),
     ylab = etiquetay)

mititulo1 <- paste0(n5," Binomial (",k4,",",p,")")
etiquetay <- paste0("N=",n5)
plot(mibinomial5,main=mititulo1,
     col = "lightgreen",
     xlab = paste0("Num de binomial"),
     ylab = etiquetay)

mititulo1 <- paste0(n6," Binomial (",k4,",",p,")")
etiquetay <- paste0("N=",n6)
plot(mibinomial6,main=mititulo1,
     col = "lightgreen",
     xlab = paste0("Num de binomial"),
     ylab = etiquetay)

```

##### Comparación de histogramas

```{r fig.width=14, fig.height=16}
par(mfrow=c(3,2))
mititulo1 <- paste0(" Histograma ", n1, " Binomial")
etiquetay <- paste0("N=",n1)
hist(mibinomial1,main=mititulo1,
     col = "lightgreen",
     xlab = paste0("Num de binomial"),
     ylab = etiquetay)

mititulo1 <- paste0(" Histograma ", n2, " Binomial")
etiquetay <- paste0("N=",n2)
hist(mibinomial2,main=mititulo1,
     col = "lightgreen",
     xlab = paste0("Num de binomial"),
     ylab = etiquetay)

mititulo1 <- paste0(" Histograma", n3, " Binomial")
etiquetay <- paste0("N=",n3)
hist(mibinomial3,main=mititulo1,
     col = "lightgreen",
     xlab = paste0("Num de binomial"),
     ylab = etiquetay)

mititulo1 <- paste0(" Histograma ", n4, " Binomial")
etiquetay <- paste0("N=",n4)
hist(mibinomial4,main=mititulo1,
     col = "lightgreen",
     xlab = paste0("Num de binomial"),
     ylab = etiquetay)

mititulo1 <- paste0(" Histograma ", n5, " Binomial")
etiquetay <- paste0("N=",n5)
hist(mibinomial5,main=mititulo1,
     col = "lightgreen",
     xlab = paste0("Num de binomial"),
     ylab = etiquetay)

mititulo1 <- paste0(" Histograma ", n6, " Binomial")
etiquetay <- paste0("N=",n6)
hist(mibinomial6,main=mititulo1,
     col = "lightgreen",
     xlab = paste0("Num de binomial"),
     ylab = etiquetay)
```

### Comparación de plots con variación de $k$ en $n_6 = 15000$

```{r fig.width=14, fig.height=16}
mibinomial1<- rbinom(n6,k1,p)
mibinomial2<- rbinom(n6,k2,p)
mibinomial3<- rbinom(n6,k3,p)
mibinomial4<- rbinom(n6,k4,p)
par(mfrow=c(2,2))
mititulo1 <- paste0(n6," Binomial (",k1,",",p,")")
etiquetay <- paste0("N=",n6)
plot(mibinomial1,main=mititulo1,
     col = "lightgreen",
     xlab = paste0("Num de binomial"),
     ylab = etiquetay)

mititulo1 <- paste0(n6," Binomial (",k2,",",p,")")
etiquetay <- paste0("N=",n6)
plot(mibinomial2,main=mititulo1,
     col = "lightgreen",
     xlab = paste0("Num de binomial"),
     ylab = etiquetay)

mititulo1 <- paste0(n6," Binomial (",k3,",",p,")")
etiquetay <- paste0("N=",n6)
plot(mibinomial3,main=mititulo1,
     col = "lightgreen",
     xlab = paste0("Num de binomial"),
     ylab = etiquetay)

mititulo1 <- paste0(n6," Binomial (",k4,",",p,")")
etiquetay <- paste0("N=",n6)
plot(mibinomial4,main=mititulo1,
     col = "lightgreen",
     xlab = paste0("Num de binomial"),
     ylab = etiquetay)
```

### Comparación de histogramas con diferentes $k$ en $n_6=15000$

```{r fig.width=14, fig.height=16}
par(mfrow=c(2,2))
mititulo1 <- paste0(" Histograma", n6, " Binomial")
etiquetay <- paste0("N=",n6)
hist(mibinomial1,main=mititulo1,
     col = "lightgreen",
     xlab = paste0("Num de binomial"),
     ylab = etiquetay)

mititulo1 <- paste0(" Histograma", n6, " Binomial")
etiquetay <- paste0("N=",n6)
hist(mibinomial2,main=mititulo1,
     col = "lightgreen",
     xlab = paste0("Num de binomial"),
     ylab = etiquetay)

mititulo1 <- paste0(" Histograma", n6, " Binomial")
etiquetay <- paste0("N=",n6)
hist(mibinomial3,main=mititulo1,
     col = "lightgreen",
     xlab = paste0("Num de binomial"),
     ylab = etiquetay)

mititulo1 <- paste0(" Histograma", n6, " Binomial")
etiquetay <- paste0("N=",n6)
hist(mibinomial4,main=mititulo1,
     col = "lightgreen",
     xlab = paste0("Num de binomial"),
     ylab = etiquetay)
```



## Generación Poisson

$\lambda= 0.15, 0.30, 0.5, 0.70, 0.85$

```{r}
n1<- 100
n2<- 500
n3<- 1000
n4<- 5000
n5<- 10000
n6<- 15000
milambda1 <- 0.75
milambda2 <- 0.15
milambda3 <- 0.30
milambda4 <- 0.50
milambda5 <- 0.70
milambda6 <- 0.85
```

### Variando $\lambda=0.75$

```{r}
mipoisson1 <- rpois(n1,milambda1)      # Poisson1
mipoisson2 <- rpois(n2,milambda1)      # Poisson2
mipoisson3 <- rpois(n3,milambda1)      # Poisson3
mipoisson4 <- rpois(n4,milambda1)      # Poisson4
mipoisson5 <- rpois(n5,milambda1)      # Poisson5
mipoisson6 <- rpois(n6,milambda1)      # Poisson6
```

#### $n_1 = 100$

```{r fig.width=12, fig.height=4.5}
par(mar= c(4, 4, 3, 1))
etiquetay <- paste0("Poisson(",n1,",",milambda1,")")
par(mfrow=c(1,2))
mititulo1 <- paste0(n1, " VA Pois(", n1, ",", milambda1, ")")
plot(mipoisson1,main=mititulo1,
     col = "lightgreen",
     xlab = paste0("Num de VA"),
     ylab = etiquetay)
mititulo1 <- paste0("Histograma ", n1, " VA Pois(", n1, ",", milambda1,")")
hist(mipoisson1,main=mititulo1,
     col = "lightgreen",
     xlab = paste0("VA generadas"),
     ylab = etiquetay)
```


#### $n_2 = 500$

```{r fig.width=12, fig.height=4.5}
par(mar= c(4, 4, 3, 1))
etiquetay <- paste0("Poisson(",n2,",",milambda1,")")
par(mfrow=c(1,2))
mititulo1 <- paste0(n2, " VA Pois(", n2, ",", milambda1, ")")
plot(mipoisson2,main=mititulo1,
     col = "lightgreen",
     xlab = paste0("Num de VA"),
     ylab = etiquetay)
mititulo1 <- paste0("Histograma ", n2, " VA Pois(", n2, ",", milambda1,")")
hist(mipoisson2,main=mititulo1,
     col = "lightgreen",
     xlab = paste0("VA generadas"),
     ylab = etiquetay)
```

#### $n_3 = 1,000$

```{r fig.width=12, fig.height=4.5}
par(mar= c(4, 4, 3, 1))
etiquetay <- paste0("Poisson(",n3,",",milambda1,")")
par(mfrow=c(1,2))
mititulo1 <- paste0(n3, " VA Pois(", n3, ",", milambda1, ")")
plot(mipoisson3,main=mititulo1,
     col = "lightgreen",
     xlab = paste0("Num de VA"),
     ylab = etiquetay)
mititulo1 <- paste0("Histograma ", n3, " VA Pois(", n3, ",", milambda1,")")
hist(mipoisson3,main=mititulo1,
     col = "lightgreen",
     xlab = paste0("VA generadas"),
     ylab = etiquetay)
```

#### $n_4 = 5,000$

```{r fig.width=12, fig.height=4.5}
par(mar= c(4, 4, 3, 1))
etiquetay <- paste0("Poisson(",n4,",",milambda1,")")
par(mfrow=c(1,2))
mititulo1 <- paste0(n4, " VA Pois(", n4, ",", milambda1, ")")
plot(mipoisson4,main=mititulo1,
     col = "lightgreen",
     xlab = paste0("Num de VA"),
     ylab = etiquetay)
mititulo1 <- paste0("Histograma ", n4, " VA Pois(", n4, ",", milambda1,")")
hist(mipoisson4,main=mititulo1,
     col = "lightgreen",
     xlab = paste0("VA generadas"),
     ylab = etiquetay)
```

#### $n_5 = 10,000$

```{r fig.width=12, fig.height=4.5}
par(mar= c(4, 4, 3, 1))
etiquetay <- paste0("Poisson(",n5,",",milambda1,")")
par(mfrow=c(1,2))
mititulo1 <- paste0(n5, " VA Pois(", n5, ",", milambda1, ")")
plot(mipoisson5,main=mititulo1,
     col = "lightgreen",
     xlab = paste0("Num de VA"),
     ylab = etiquetay)
mititulo1 <- paste0("Histograma ", n5, " VA Pois(", n5, ",", milambda1,")")
hist(mipoisson5,main=mititulo1,
     col = "lightgreen",
     xlab = paste0("VA generadas"),
     ylab = etiquetay)
```

#### $n_6 = 15,000$

```{r fig.width=12, fig.height=4.5}
par(mar= c(4, 4, 3, 1))
etiquetay <- paste0("Poisson(",n6,",",milambda1,")")
par(mfrow=c(1,2))
mititulo1 <- paste0(n6, " VA Pois(", n6, ",", milambda1, ")")
plot(mipoisson6,main=mititulo1,
     col = "lightgreen",
     xlab = paste0("Num de VA"),
     ylab = etiquetay)
mititulo1 <- paste0("Histograma ", n6, " VA Pois(", n6, ",", milambda1,")")
hist(mipoisson6,main=mititulo1,
     col = "lightgreen",
     xlab = paste0("VA generadas"),
     ylab = etiquetay)
```

#### Comparación de plots

```{r fig.width=14, fig.height=16}
par(mfrow=c(3,2))
mititulo1 <- paste0(n1, " VA Pois(", n1, ",", milambda1, ")")
etiquetay <- paste0("Poisson(",n1,",",milambda1,")")
plot(mipoisson1,main=mititulo1,
     col = "lightgreen",
     xlab = paste0("Num de VA"),
     ylab = etiquetay)


mititulo1 <- paste0(n2, " VA Pois(", n2, ",", milambda1, ")")
etiquetay <- paste0("Poisson(",n2,",",milambda1,")")
plot(mipoisson2,main=mititulo1,
     col = "lightgreen",
     xlab = paste0("Num de VA"),
     ylab = etiquetay)


mititulo1 <- paste0(n3, " VA Pois(", n3, ",", milambda1, ")")
etiquetay <- paste0("Poisson(",n3,",",milambda1,")")
plot(mipoisson3,main=mititulo1,
     col = "lightgreen",
     xlab = paste0("Num de VA"),
     ylab = etiquetay)


mititulo1 <- paste0(n4, " VA Pois(", n4, ",", milambda1, ")")
etiquetay <- paste0("Poisson(",n4,",",milambda1,")")
plot(mipoisson4,main=mititulo1,
     col = "lightgreen",
     xlab = paste0("Num de VA"),
     ylab = etiquetay)

mititulo1 <- paste0(n5, " VA Pois(", n5, ",", milambda1, ")")
etiquetay <- paste0("Poisson(",n5,",",milambda1,")")
plot(mipoisson5,main=mititulo1,
     col = "lightgreen",
     xlab = paste0("Num de VA"),
     ylab = etiquetay)


mititulo1 <- paste0(n6, " VA Pois(", n6, ",", milambda1, ")")
etiquetay <- paste0("Poisson(",n6,",",milambda1,")")
plot(mipoisson6,main=mititulo1,
     col = "lightgreen",
     xlab = paste0("Num de VA"),
     ylab = etiquetay)

```


#### Comparación de histogramas

```{r fig.width=14, fig.height=16}
par(mfrow=c(3,2))
etiquetay <- paste0("Poisson(",n1,",",milambda1,")")
mititulo1 <- paste0("Histograma ", n1, " VA Pois(", n1, ",", milambda1,")")
hist(mipoisson1,main=mititulo1,
     col = "lightgreen",
     xlab = paste0("VA generadas"),
     ylab = etiquetay)
mititulo1 <- paste0("Histograma ", n2, " VA Pois(", n2, ",", milambda1,")")
hist(mipoisson2,main=mititulo1,
     col = "lightgreen",
     xlab = paste0("VA generadas"),
     ylab = etiquetay)
mititulo1 <- paste0("Histograma ", n3, " VA Pois(", n3, ",", milambda1,")")
hist(mipoisson3,main=mititulo1,
     col = "lightgreen",
     xlab = paste0("VA generadas"),
     ylab = etiquetay)
mititulo1 <- paste0("Histograma ", n4, " VA Pois(", n4, ",", milambda1,")")
hist(mipoisson4,main=mititulo1,
     col = "lightgreen",
     xlab = paste0("VA generadas"),
     ylab = etiquetay)
mititulo1 <- paste0("Histograma ", n5, " VA Pois(", n5, ",", milambda1,")")
hist(mipoisson5,main=mititulo1,
     col = "lightgreen",
     xlab = paste0("VA generadas"),
     ylab = etiquetay)
mititulo1 <- paste0("Histograma ", n6, " VA Pois(", n6, ",", milambda1,")")
hist(mipoisson6,main=mititulo1,
     col = "lightgreen",
     xlab = paste0("VA generadas"),
     ylab = etiquetay)

```


### Variando $\lambda=0.15$

```{r}
mipoisson1 <- rpois(n1,milambda2)      # Poisson1
mipoisson2 <- rpois(n2,milambda2)      # Poisson2
mipoisson3 <- rpois(n3,milambda2)      # Poisson3
mipoisson4 <- rpois(n4,milambda2)      # Poisson4
mipoisson5 <- rpois(n5,milambda2)      # Poisson5
mipoisson6 <- rpois(n6,milambda2)      # Poisson6
```

#### $n_1 = 100$

```{r fig.width=12, fig.height=4.5}
par(mar= c(4, 4, 3, 1))
etiquetay <- paste0("Poisson(",n1,",",milambda2,")")
par(mfrow=c(1,2))
mititulo1 <- paste0(n1, " VA Pois(", n1, ",", milambda2, ")")
plot(mipoisson1,main=mititulo1,
     col = "lightgreen",
     xlab = paste0("Num de VA"),
     ylab = etiquetay)
mititulo1 <- paste0("Histograma ", n1, " VA Pois(", n1, ",", milambda2,")")
hist(mipoisson1,main=mititulo1,
     col = "lightgreen",
     xlab = paste0("VA generadas"),
     ylab = etiquetay)
```


#### $n_2 = 500$

```{r fig.width=12, fig.height=4.5}
par(mar= c(4, 4, 3, 1))
etiquetay <- paste0("Poisson(",n2,",",milambda2,")")
par(mfrow=c(1,2))
mititulo1 <- paste0(n2, " VA Pois(", n2, ",", milambda2, ")")
plot(mipoisson2,main=mititulo1,
     col = "lightgreen",
     xlab = paste0("Num de VA"),
     ylab = etiquetay)
mititulo1 <- paste0("Histograma ", n2, " VA Pois(", n2, ",", milambda2,")")
hist(mipoisson2,main=mititulo1,
     col = "lightgreen",
     xlab = paste0("VA generadas"),
     ylab = etiquetay)
```

#### $n_3 = 1,000$

```{r fig.width=12, fig.height=4.5}
par(mar= c(4, 4, 3, 1))
etiquetay <- paste0("Poisson(",n3,",",milambda2,")")
par(mfrow=c(1,2))
mititulo1 <- paste0(n3, " VA Pois(", n3, ",", milambda2, ")")
plot(mipoisson3,main=mititulo1,
     col = "lightgreen",
     xlab = paste0("Num de VA"),
     ylab = etiquetay)
mititulo1 <- paste0("Histograma ", n3, " VA Pois(", n3, ",", milambda2,")")
hist(mipoisson3,main=mititulo1,
     col = "lightgreen",
     xlab = paste0("VA generadas"),
     ylab = etiquetay)
```

#### $n_4 = 5,000$

```{r fig.width=12, fig.height=4.5}
par(mar= c(4, 4, 3, 1))
etiquetay <- paste0("Poisson(",n4,",",milambda2,")")
par(mfrow=c(1,2))
mititulo1 <- paste0(n4, " VA Pois(", n4, ",", milambda2, ")")
plot(mipoisson4,main=mititulo1,
     col = "lightgreen",
     xlab = paste0("Num de VA"),
     ylab = etiquetay)
mititulo1 <- paste0("Histograma ", n4, " VA Pois(", n4, ",", milambda2,")")
hist(mipoisson4,main=mititulo1,
     col = "lightgreen",
     xlab = paste0("VA generadas"),
     ylab = etiquetay)
```

#### $n_5 = 10,000$

```{r fig.width=12, fig.height=4.5}
par(mar= c(4, 4, 3, 1))
etiquetay <- paste0("Poisson(",n5,",",milambda2,")")
par(mfrow=c(1,2))
mititulo1 <- paste0(n5, " VA Pois(", n5, ",", milambda2, ")")
plot(mipoisson5,main=mititulo1,
     col = "lightgreen",
     xlab = paste0("Num de VA"),
     ylab = etiquetay)
mititulo1 <- paste0("Histograma ", n5, " VA Pois(", n5, ",", milambda2,")")
hist(mipoisson5,main=mititulo1,
     col = "lightgreen",
     xlab = paste0("VA generadas"),
     ylab = etiquetay)
```

#### $n_6 = 15,000$

```{r fig.width=12, fig.height=4.5}
par(mar= c(4, 4, 3, 1))
etiquetay <- paste0("Poisson(",n6,",",milambda2,")")
par(mfrow=c(1,2))
mititulo1 <- paste0(n6, " VA Pois(", n6, ",", milambda2, ")")
plot(mipoisson6,main=mititulo1,
     col = "lightgreen",
     xlab = paste0("Num de VA"),
     ylab = etiquetay)
mititulo1 <- paste0("Histograma ", n6, " VA Pois(", n6, ",", milambda2,")")
hist(mipoisson6,main=mititulo1,
     col = "lightgreen",
     xlab = paste0("VA generadas"),
     ylab = etiquetay)
```

#### Comparación de plots

```{r fig.width=14, fig.height=16}
par(mfrow=c(3,2))
mititulo1 <- paste0(n1, " VA Pois(", n1, ",", milambda2, ")")
etiquetay <- paste0("Poisson(",n1,",",milambda2,")")
plot(mipoisson1,main=mititulo1,
     col = "lightgreen",
     xlab = paste0("Num de VA"),
     ylab = etiquetay)


mititulo1 <- paste0(n2, " VA Pois(", n2, ",", milambda2, ")")
etiquetay <- paste0("Poisson(",n2,",",milambda2,")")
plot(mipoisson2,main=mititulo1,
     col = "lightgreen",
     xlab = paste0("Num de VA"),
     ylab = etiquetay)


mititulo1 <- paste0(n3, " VA Pois(", n3, ",", milambda2, ")")
etiquetay <- paste0("Poisson(",n3,",",milambda2,")")
plot(mipoisson3,main=mititulo1,
     col = "lightgreen",
     xlab = paste0("Num de VA"),
     ylab = etiquetay)


mititulo1 <- paste0(n4, " VA Pois(", n4, ",", milambda2, ")")
etiquetay <- paste0("Poisson(",n4,",",milambda2,")")
plot(mipoisson4,main=mititulo1,
     col = "lightgreen",
     xlab = paste0("Num de VA"),
     ylab = etiquetay)


mititulo1 <- paste0(n5, " VA Pois(", n5, ",", milambda2, ")")
etiquetay <- paste0("Poisson(",n5,",",milambda2,")")
plot(mipoisson5,main=mititulo1,
     col = "lightgreen",
     xlab = paste0("Num de VA"),
     ylab = etiquetay)


mititulo1 <- paste0(n6, " VA Pois(", n6, ",", milambda2, ")")
etiquetay <- paste0("Poisson(",n6,",",milambda2,")")
plot(mipoisson6,main=mititulo1,
     col = "lightgreen",
     xlab = paste0("Num de VA"),
     ylab = etiquetay)

```


#### Comparación de histogramas


```{r fig.width=14, fig.height=16}
par(mfrow=c(3,2))
etiquetay <- paste0("Poisson(",n1,",",milambda2,")")
mititulo1 <- paste0("Histograma ", n1, " VA Pois(", n1, ",", milambda2,")")
hist(mipoisson1,main=mititulo1,
     col = "lightgreen",
     xlab = paste0("VA generadas"),
     ylab = etiquetay)
mititulo1 <- paste0("Histograma ", n2, " VA Pois(", n2, ",", milambda2,")")
hist(mipoisson2,main=mititulo1,
     col = "lightgreen",
     xlab = paste0("VA generadas"),
     ylab = etiquetay)
mititulo1 <- paste0("Histograma ", n3, " VA Pois(", n3, ",", milambda2,")")
hist(mipoisson3,main=mititulo1,
     col = "lightgreen",
     xlab = paste0("VA generadas"),
     ylab = etiquetay)
mititulo1 <- paste0("Histograma ", n4, " VA Pois(", n4, ",", milambda2,")")
hist(mipoisson4,main=mititulo1,
     col = "lightgreen",
     xlab = paste0("VA generadas"),
     ylab = etiquetay)
mititulo1 <- paste0("Histograma ", n5, " VA Pois(", n5, ",", milambda2,")")
hist(mipoisson5,main=mititulo1,
     col = "lightgreen",
     xlab = paste0("VA generadas"),
     ylab = etiquetay)
mititulo1 <- paste0("Histograma ", n6, " VA Pois(", n6, ",", milambda2,")")
hist(mipoisson6,main=mititulo1,
     col = "lightgreen",
     xlab = paste0("VA generadas"),
     ylab = etiquetay)

```


### Variando $\lambda=0.30$

```{r}
mipoisson1 <- rpois(n1,milambda3)      # Poisson1
mipoisson2 <- rpois(n2,milambda3)      # Poisson2
mipoisson3 <- rpois(n3,milambda3)      # Poisson3
mipoisson4 <- rpois(n4,milambda3)      # Poisson4
mipoisson5 <- rpois(n5,milambda3)      # Poisson5
mipoisson6 <- rpois(n6,milambda3)      # Poisson6
```

#### $n_1 = 100$

```{r fig.width=12, fig.height=4.5}
par(mar= c(4, 4, 3, 1))
etiquetay <- paste0("Poisson(",n1,",",milambda3,")")
par(mfrow=c(1,2))
mititulo1 <- paste0(n1, " VA Pois(", n1, ",", milambda3, ")")
plot(mipoisson1,main=mititulo1,
     col = "lightgreen",
     xlab = paste0("Num de VA"),
     ylab = etiquetay)
mititulo1 <- paste0("Histograma ", n1, " VA Pois(", n1, ",", milambda3,")")
hist(mipoisson1,main=mititulo1,
     col = "lightgreen",
     xlab = paste0("VA generadas"),
     ylab = etiquetay)
```


#### $n_2 = 500$

```{r fig.width=12, fig.height=4.5}
par(mar= c(4, 4, 3, 1))
etiquetay <- paste0("Poisson(",n2,",",milambda3,")")
par(mfrow=c(1,2))
mititulo1 <- paste0(n2, " VA Pois(", n2, ",", milambda3, ")")
plot(mipoisson2,main=mititulo1,
     col = "lightgreen",
     xlab = paste0("Num de VA"),
     ylab = etiquetay)
mititulo1 <- paste0("Histograma ", n2, " VA Pois(", n2, ",", milambda3,")")
hist(mipoisson2,main=mititulo1,
     col = "lightgreen",
     xlab = paste0("VA generadas"),
     ylab = etiquetay)
```

#### $n_3 = 1,000$

```{r fig.width=12, fig.height=4.5}
par(mar= c(4, 4, 3, 1))
etiquetay <- paste0("Poisson(",n3,",",milambda3,")")
par(mfrow=c(1,2))
mititulo1 <- paste0(n3, " VA Pois(", n3, ",", milambda3, ")")
plot(mipoisson3,main=mititulo1,
     col = "lightgreen",
     xlab = paste0("Num de VA"),
     ylab = etiquetay)
mititulo1 <- paste0("Histograma ", n3, " VA Pois(", n3, ",", milambda3,")")
hist(mipoisson3,main=mititulo1,
     col = "lightgreen",
     xlab = paste0("VA generadas"),
     ylab = etiquetay)
```

#### $n_4 = 5,000$

```{r fig.width=12, fig.height=4.5}
par(mar= c(4, 4, 3, 1))
etiquetay <- paste0("Poisson(",n4,",",milambda3,")")
par(mfrow=c(1,2))
mititulo1 <- paste0(n4, " VA Pois(", n4, ",", milambda3, ")")
plot(mipoisson4,main=mititulo1,
     col = "lightgreen",
     xlab = paste0("Num de VA"),
     ylab = etiquetay)
mititulo1 <- paste0("Histograma ", n4, " VA Pois(", n4, ",", milambda3,")")
hist(mipoisson4,main=mititulo1,
     col = "lightgreen",
     xlab = paste0("VA generadas"),
     ylab = etiquetay)
```

#### $n_5 = 10,000$

```{r fig.width=12, fig.height=4.5}
par(mar= c(4, 4, 3, 1))
etiquetay <- paste0("Poisson(",n5,",",milambda3,")")
par(mfrow=c(1,2))
mititulo1 <- paste0(n5, " VA Pois(", n5, ",", milambda3, ")")
plot(mipoisson5,main=mititulo1,
     col = "lightgreen",
     xlab = paste0("Num de VA"),
     ylab = etiquetay)
mititulo1 <- paste0("Histograma ", n5, " VA Pois(", n5, ",", milambda3,")")
hist(mipoisson5,main=mititulo1,
     col = "lightgreen",
     xlab = paste0("VA generadas"),
     ylab = etiquetay)
```

#### $n_6 = 15,000$

```{r fig.width=12, fig.height=4.5}
par(mar= c(4, 4, 3, 1))
etiquetay <- paste0("Poisson(",n6,",",milambda3,")")
par(mfrow=c(1,2))
mititulo1 <- paste0(n6, " VA Pois(", n6, ",", milambda3, ")")
plot(mipoisson6,main=mititulo1,
     col = "lightgreen",
     xlab = paste0("Num de VA"),
     ylab = etiquetay)
mititulo1 <- paste0("Histograma ", n6, " VA Pois(", n6, ",", milambda3,")")
hist(mipoisson6,main=mititulo1,
     col = "lightgreen",
     xlab = paste0("VA generadas"),
     ylab = etiquetay)
```

#### Comparación de plots

```{r fig.width=14, fig.height=16}
par(mfrow=c(3,2))
mititulo1 <- paste0(n1, " VA Pois(", n1, ",", milambda3, ")")
etiquetay <- paste0("Poisson(",n1,",",milambda3,")")
plot(mipoisson1,main=mititulo1,
     col = "lightgreen",
     xlab = paste0("Num de VA"),
     ylab = etiquetay)


mititulo1 <- paste0(n2, " VA Pois(", n2, ",", milambda3, ")")
etiquetay <- paste0("Poisson(",n2,",",milambda3,")")
plot(mipoisson2,main=mititulo1,
     col = "lightgreen",
     xlab = paste0("Num de VA"),
     ylab = etiquetay)


mititulo1 <- paste0(n3, " VA Pois(", n3, ",", milambda3, ")")
etiquetay <- paste0("Poisson(",n3,",",milambda3,")")
plot(mipoisson3,main=mititulo1,
     col = "lightgreen",
     xlab = paste0("Num de VA"),
     ylab = etiquetay)


mititulo1 <- paste0(n4, " VA Pois(", n4, ",", milambda3, ")")
etiquetay <- paste0("Poisson(",n4,",",milambda3,")")
plot(mipoisson4,main=mititulo1,
     col = "lightgreen",
     xlab = paste0("Num de VA"),
     ylab = etiquetay)


mititulo1 <- paste0(n5, " VA Pois(", n5, ",", milambda3, ")")
etiquetay <- paste0("Poisson(",n5,",",milambda3,")")
plot(mipoisson5,main=mititulo1,
     col = "lightgreen",
     xlab = paste0("Num de VA"),
     ylab = etiquetay)


mititulo1 <- paste0(n6, " VA Pois(", n6, ",", milambda3, ")")
etiquetay <- paste0("Poisson(",n6,",",milambda3,")")
plot(mipoisson6,main=mititulo1,
     col = "lightgreen",
     xlab = paste0("Num de VA"),
     ylab = etiquetay)

```


#### Comparación de histogramas

```{r fig.width=14, fig.height=16}
par(mfrow=c(3,2))
etiquetay <- paste0("Poisson(",n1,",",milambda3,")")
mititulo1 <- paste0("Histograma ", n1, " VA Pois(", n1, ",", milambda3,")")
hist(mipoisson1,main=mititulo1,
     col = "lightgreen",
     xlab = paste0("VA generadas"),
     ylab = etiquetay)
mititulo1 <- paste0("Histograma ", n2, " VA Pois(", n2, ",", milambda3,")")
hist(mipoisson2,main=mititulo1,
     col = "lightgreen",
     xlab = paste0("VA generadas"),
     ylab = etiquetay)
mititulo1 <- paste0("Histograma ", n3, " VA Pois(", n3, ",", milambda3,")")
hist(mipoisson3,main=mititulo1,
     col = "lightgreen",
     xlab = paste0("VA generadas"),
     ylab = etiquetay)
mititulo1 <- paste0("Histograma ", n4, " VA Pois(", n4, ",", milambda3,")")
hist(mipoisson4,main=mititulo1,
     col = "lightgreen",
     xlab = paste0("VA generadas"),
     ylab = etiquetay)
mititulo1 <- paste0("Histograma ", n5, " VA Pois(", n5, ",", milambda3,")")
hist(mipoisson5,main=mititulo1,
     col = "lightgreen",
     xlab = paste0("VA generadas"),
     ylab = etiquetay)
mititulo1 <- paste0("Histograma ", n6, " VA Pois(", n6, ",", milambda3,")")
hist(mipoisson6,main=mititulo1,
     col = "lightgreen",
     xlab = paste0("VA generadas"),
     ylab = etiquetay)

```


### Variando $\lambda=0.50$

```{r}
mipoisson1 <- rpois(n1,milambda4)      # Poisson1
mipoisson2 <- rpois(n2,milambda4)      # Poisson2
mipoisson3 <- rpois(n3,milambda4)      # Poisson3
mipoisson4 <- rpois(n4,milambda4)      # Poisson4
mipoisson5 <- rpois(n5,milambda4)      # Poisson5
mipoisson6 <- rpois(n6,milambda4)      # Poisson6
```

#### $n_1 = 100$

```{r fig.width=12, fig.height=4.5}
par(mar= c(4, 4, 3, 1))
etiquetay <- paste0("Poisson(",n1,",",milambda4,")")
par(mfrow=c(1,2))
mititulo1 <- paste0(n1, " VA Pois(", n1, ",", milambda4, ")")
plot(mipoisson1,main=mititulo1,
     col = "lightgreen",
     xlab = paste0("Num de VA"),
     ylab = etiquetay)
mititulo1 <- paste0("Histograma ", n1, " VA Pois(", n1, ",", milambda4,")")
hist(mipoisson1,main=mititulo1,
     col = "lightgreen",
     xlab = paste0("VA generadas"),
     ylab = etiquetay)
```


#### $n_2 = 500$

```{r fig.width=12, fig.height=4.5}
par(mar= c(4, 4, 3, 1))
etiquetay <- paste0("Poisson(",n2,",",milambda4,")")
par(mfrow=c(1,2))
mititulo1 <- paste0(n2, " VA Pois(", n2, ",", milambda4, ")")
plot(mipoisson2,main=mititulo1,
     col = "lightgreen",
     xlab = paste0("Num de VA"),
     ylab = etiquetay)
mititulo1 <- paste0("Histograma ", n2, " VA Pois(", n2, ",", milambda4,")")
hist(mipoisson2,main=mititulo1,
     col = "lightgreen",
     xlab = paste0("VA generadas"),
     ylab = etiquetay)
```

#### $n_3 = 1,000$

```{r fig.width=12, fig.height=4.5}
par(mar= c(4, 4, 3, 1))
etiquetay <- paste0("Poisson(",n3,",",milambda4,")")
par(mfrow=c(1,2))
mititulo1 <- paste0(n3, " VA Pois(", n3, ",", milambda4, ")")
plot(mipoisson3,main=mititulo1,
     col = "lightgreen",
     xlab = paste0("Num de VA"),
     ylab = etiquetay)
mititulo1 <- paste0("Histograma ", n3, " VA Pois(", n3, ",", milambda4,")")
hist(mipoisson3,main=mititulo1,
     col = "lightgreen",
     xlab = paste0("VA generadas"),
     ylab = etiquetay)
```

#### $n_4 = 5,000$

```{r fig.width=12, fig.height=4.5}
par(mar= c(4, 4, 3, 1))
etiquetay <- paste0("Poisson(",n4,",",milambda4,")")
par(mfrow=c(1,2))
mititulo1 <- paste0(n4, " VA Pois(", n4, ",", milambda4, ")")
plot(mipoisson4,main=mititulo1,
     col = "lightgreen",
     xlab = paste0("Num de VA"),
     ylab = etiquetay)
mititulo1 <- paste0("Histograma ", n4, " VA Pois(", n4, ",", milambda4,")")
hist(mipoisson4,main=mititulo1,
     col = "lightgreen",
     xlab = paste0("VA generadas"),
     ylab = etiquetay)
```

#### $n_5 = 10,000$

```{r fig.width=12, fig.height=4.5}
par(mar= c(4, 4, 3, 1))
etiquetay <- paste0("Poisson(",n5,",",milambda4,")")
par(mfrow=c(1,2))
mititulo1 <- paste0(n5, " VA Pois(", n5, ",", milambda4, ")")
plot(mipoisson5,main=mititulo1,
     col = "lightgreen",
     xlab = paste0("Num de VA"),
     ylab = etiquetay)
mititulo1 <- paste0("Histograma ", n5, " VA Pois(", n5, ",", milambda4,")")
hist(mipoisson5,main=mititulo1,
     col = "lightgreen",
     xlab = paste0("VA generadas"),
     ylab = etiquetay)
```

#### $n_6 = 15,000$

```{r fig.width=12, fig.height=4.5}
par(mar= c(4, 4, 3, 1))
etiquetay <- paste0("Poisson(",n6,",",milambda4,")")
par(mfrow=c(1,2))
mititulo1 <- paste0(n6, " VA Pois(", n6, ",", milambda4, ")")
plot(mipoisson6,main=mititulo1,
     col = "lightgreen",
     xlab = paste0("Num de VA"),
     ylab = etiquetay)
mititulo1 <- paste0("Histograma ", n6, " VA Pois(", n6, ",", milambda4,")")
hist(mipoisson6,main=mititulo1,
     col = "lightgreen",
     xlab = paste0("VA generadas"),
     ylab = etiquetay)
```

#### Comparación de plots

```{r fig.width=14, fig.height=16}
par(mfrow=c(3,2))
mititulo1 <- paste0(n1, " VA Pois(", n1, ",", milambda4, ")")
etiquetay <- paste0("Poisson(",n1,",",milambda4,")")
plot(mipoisson1,main=mititulo1,
     col = "lightgreen",
     xlab = paste0("Num de VA"),
     ylab = etiquetay)


mititulo1 <- paste0(n2, " VA Pois(", n2, ",", milambda4, ")")
etiquetay <- paste0("Poisson(",n2,",",milambda4,")")
plot(mipoisson2,main=mititulo1,
     col = "lightgreen",
     xlab = paste0("Num de VA"),
     ylab = etiquetay)


mititulo1 <- paste0(n3, " VA Pois(", n3, ",", milambda4, ")")
etiquetay <- paste0("Poisson(",n3,",",milambda4,")")
plot(mipoisson3,main=mititulo1,
     col = "lightgreen",
     xlab = paste0("Num de VA"),
     ylab = etiquetay)


mititulo1 <- paste0(n4, " VA Pois(", n4, ",", milambda4, ")")
etiquetay <- paste0("Poisson(",n4,",",milambda4,")")
plot(mipoisson4,main=mititulo1,
     col = "lightgreen",
     xlab = paste0("Num de VA"),
     ylab = etiquetay)


mititulo1 <- paste0(n5, " VA Pois(", n5, ",", milambda4, ")")
etiquetay <- paste0("Poisson(",n5,",",milambda4,")")
plot(mipoisson5,main=mititulo1,
     col = "lightgreen",
     xlab = paste0("Num de VA"),
     ylab = etiquetay)


mititulo1 <- paste0(n6, " VA Pois(", n6, ",", milambda4, ")")
etiquetay <- paste0("Poisson(",n6,",",milambda4,")")
plot(mipoisson6,main=mititulo1,
     col = "lightgreen",
     xlab = paste0("Num de VA"),
     ylab = etiquetay)


```


#### Comparación de histogramas

```{r fig.width=14, fig.height=16}
par(mfrow=c(3,2))
etiquetay <- paste0("Poisson(",n1,",",milambda4,")")
mititulo1 <- paste0("Histograma ", n1, " VA Pois(", n1, ",", milambda4,")")
hist(mipoisson1,main=mititulo1,
     col = "lightgreen",
     xlab = paste0("VA generadas"),
     ylab = etiquetay)
mititulo1 <- paste0("Histograma ", n2, " VA Pois(", n2, ",", milambda4,")")
hist(mipoisson2,main=mititulo1,
     col = "lightgreen",
     xlab = paste0("VA generadas"),
     ylab = etiquetay)
mititulo1 <- paste0("Histograma ", n3, " VA Pois(", n3, ",", milambda4,")")
hist(mipoisson3,main=mititulo1,
     col = "lightgreen",
     xlab = paste0("VA generadas"),
     ylab = etiquetay)
mititulo1 <- paste0("Histograma ", n4, " VA Pois(", n4, ",", milambda4,")")
hist(mipoisson4,main=mititulo1,
     col = "lightgreen",
     xlab = paste0("VA generadas"),
     ylab = etiquetay)
mititulo1 <- paste0("Histograma ", n5, " VA Pois(", n5, ",", milambda4,")")
hist(mipoisson5,main=mititulo1,
     col = "lightgreen",
     xlab = paste0("VA generadas"),
     ylab = etiquetay)
mititulo1 <- paste0("Histograma ", n6, " VA Pois(", n6, ",", milambda4,")")
hist(mipoisson6,main=mititulo1,
     col = "lightgreen",
     xlab = paste0("VA generadas"),
     ylab = etiquetay)

```


### Variando $\lambda=0.70$

```{r}
mipoisson1 <- rpois(n1,milambda5)      # Poisson1
mipoisson2 <- rpois(n2,milambda5)      # Poisson2
mipoisson3 <- rpois(n3,milambda5)      # Poisson3
mipoisson4 <- rpois(n4,milambda5)      # Poisson4
mipoisson5 <- rpois(n5,milambda5)      # Poisson5
mipoisson6 <- rpois(n6,milambda5)      # Poisson6
```

#### $n_1 = 100$

```{r fig.width=12, fig.height=4.5}
par(mar= c(4, 4, 3, 1))
etiquetay <- paste0("Poisson(",n1,",",milambda5,")")
par(mfrow=c(1,2))
mititulo1 <- paste0(n1, " VA Pois(", n1, ",", milambda5, ")")
plot(mipoisson1,main=mititulo1,
     col = "lightgreen",
     xlab = paste0("Num de VA"),
     ylab = etiquetay)
mititulo1 <- paste0("Histograma ", n1, " VA Pois(", n1, ",", milambda5,")")
hist(mipoisson1,main=mititulo1,
     col = "lightgreen",
     xlab = paste0("VA generadas"),
     ylab = etiquetay)
```


#### $n_2 = 500$

```{r fig.width=12, fig.height=4.5}
par(mar= c(4, 4, 3, 1))
etiquetay <- paste0("Poisson(",n2,",",milambda5,")")
par(mfrow=c(1,2))
mititulo1 <- paste0(n2, " VA Pois(", n2, ",", milambda5, ")")
plot(mipoisson2,main=mititulo1,
     col = "lightgreen",
     xlab = paste0("Num de VA"),
     ylab = etiquetay)
mititulo1 <- paste0("Histograma ", n2, " VA Pois(", n2, ",", milambda5,")")
hist(mipoisson2,main=mititulo1,
     col = "lightgreen",
     xlab = paste0("VA generadas"),
     ylab = etiquetay)
```

#### $n_3 = 1,000$

```{r fig.width=12, fig.height=4.5}
par(mar= c(4, 4, 3, 1))
etiquetay <- paste0("Poisson(",n3,",",milambda5,")")
par(mfrow=c(1,2))
mititulo1 <- paste0(n3, " VA Pois(", n3, ",", milambda5, ")")
plot(mipoisson3,main=mititulo1,
     col = "lightgreen",
     xlab = paste0("Num de VA"),
     ylab = etiquetay)
mititulo1 <- paste0("Histograma ", n3, " VA Pois(", n3, ",", milambda5,")")
hist(mipoisson3,main=mititulo1,
     col = "lightgreen",
     xlab = paste0("VA generadas"),
     ylab = etiquetay)
```

#### $n_4 = 5,000$

```{r fig.width=12, fig.height=4.5}
par(mar= c(4, 4, 3, 1))
etiquetay <- paste0("Poisson(",n4,",",milambda5,")")
par(mfrow=c(1,2))
mititulo1 <- paste0(n4, " VA Pois(", n4, ",", milambda5, ")")
plot(mipoisson4,main=mititulo1,
     col = "lightgreen",
     xlab = paste0("Num de VA"),
     ylab = etiquetay)
mititulo1 <- paste0("Histograma ", n4, " VA Pois(", n4, ",", milambda5,")")
hist(mipoisson4,main=mititulo1,
     col = "lightgreen",
     xlab = paste0("VA generadas"),
     ylab = etiquetay)
```

#### $n_5 = 10,000$

```{r fig.width=12, fig.height=4.5}
par(mar= c(4, 4, 3, 1))
etiquetay <- paste0("Poisson(",n5,",",milambda5,")")
par(mfrow=c(1,2))
mititulo1 <- paste0(n5, " VA Pois(", n5, ",", milambda5, ")")
plot(mipoisson5,main=mititulo1,
     col = "lightgreen",
     xlab = paste0("Num de VA"),
     ylab = etiquetay)
mititulo1 <- paste0("Histograma ", n5, " VA Pois(", n5, ",", milambda5,")")
hist(mipoisson5,main=mititulo1,
     col = "lightgreen",
     xlab = paste0("VA generadas"),
     ylab = etiquetay)
```

#### $n_6 = 15,000$

```{r fig.width=12, fig.height=4.5}
par(mar= c(4, 4, 3, 1))
etiquetay <- paste0("Poisson(",n6,",",milambda5,")")
par(mfrow=c(1,2))
mititulo1 <- paste0(n6, " VA Pois(", n6, ",", milambda5, ")")
plot(mipoisson6,main=mititulo1,
     col = "lightgreen",
     xlab = paste0("Num de VA"),
     ylab = etiquetay)
mititulo1 <- paste0("Histograma ", n6, " VA Pois(", n6, ",", milambda5,")")
hist(mipoisson6,main=mititulo1,
     col = "lightgreen",
     xlab = paste0("VA generadas"),
     ylab = etiquetay)
```

#### Comparación de plots

```{r fig.width=14, fig.height=16}
par(mfrow=c(3,2))
mititulo1 <- paste0(n1, " VA Pois(", n1, ",", milambda5, ")")
etiquetay <- paste0("Poisson(",n1,",",milambda5,")")
plot(mipoisson1,main=mititulo1,
     col = "lightgreen",
     xlab = paste0("Num de VA"),
     ylab = etiquetay)


mititulo1 <- paste0(n2, " VA Pois(", n2, ",", milambda5, ")")
etiquetay <- paste0("Poisson(",n2,",",milambda5,")")
plot(mipoisson2,main=mititulo1,
     col = "lightgreen",
     xlab = paste0("Num de VA"),
     ylab = etiquetay)


mititulo1 <- paste0(n3, " VA Pois(", n3, ",", milambda5, ")")
etiquetay <- paste0("Poisson(",n3,",",milambda5,")")
plot(mipoisson3,main=mititulo1,
     col = "lightgreen",
     xlab = paste0("Num de VA"),
     ylab = etiquetay)


mititulo1 <- paste0(n4, " VA Pois(", n4, ",", milambda5, ")")
etiquetay <- paste0("Poisson(",n4,",",milambda5,")")
plot(mipoisson4,main=mititulo1,
     col = "lightgreen",
     xlab = paste0("Num de VA"),
     ylab = etiquetay)


mititulo1 <- paste0(n5, " VA Pois(", n5, ",", milambda5, ")")
etiquetay <- paste0("Poisson(",n5,",",milambda5,")")
plot(mipoisson5,main=mititulo1,
     col = "lightgreen",
     xlab = paste0("Num de VA"),
     ylab = etiquetay)


mititulo1 <- paste0(n6, " VA Pois(", n6, ",", milambda5, ")")
etiquetay <- paste0("Poisson(",n6,",",milambda5,")")
plot(mipoisson6,main=mititulo1,
     col = "lightgreen",
     xlab = paste0("Num de VA"),
     ylab = etiquetay)

```


#### Comparación de histogramas

```{r fig.width=14, fig.height=16}
par(mfrow=c(3,2))
etiquetay <- paste0("Poisson(",n1,",",milambda5,")")
mititulo1 <- paste0("Histograma ", n1, " VA Pois(", n1, ",", milambda5,")")
hist(mipoisson1,main=mititulo1,
     col = "lightgreen",
     xlab = paste0("VA generadas"),
     ylab = etiquetay)
mititulo1 <- paste0("Histograma ", n2, " VA Pois(", n2, ",", milambda5,")")
hist(mipoisson2,main=mititulo1,
     col = "lightgreen",
     xlab = paste0("VA generadas"),
     ylab = etiquetay)
mititulo1 <- paste0("Histograma ", n3, " VA Pois(", n3, ",", milambda5,")")
hist(mipoisson3,main=mititulo1,
     col = "lightgreen",
     xlab = paste0("VA generadas"),
     ylab = etiquetay)
mititulo1 <- paste0("Histograma ", n4, " VA Pois(", n4, ",", milambda5,")")
hist(mipoisson4,main=mititulo1,
     col = "lightgreen",
     xlab = paste0("VA generadas"),
     ylab = etiquetay)
mititulo1 <- paste0("Histograma ", n5, " VA Pois(", n5, ",", milambda5,")")
hist(mipoisson5,main=mititulo1,
     col = "lightgreen",
     xlab = paste0("VA generadas"),
     ylab = etiquetay)
mititulo1 <- paste0("Histograma ", n6, " VA Pois(", n6, ",", milambda5,")")
hist(mipoisson6,main=mititulo1,
     col = "lightgreen",
     xlab = paste0("VA generadas"),
     ylab = etiquetay)

```


### Variando $\lambda=0.85$

```{r}
mipoisson1 <- rpois(n1,milambda6)      # Poisson1
mipoisson2 <- rpois(n2,milambda6)      # Poisson2
mipoisson3 <- rpois(n3,milambda6)      # Poisson3
mipoisson4 <- rpois(n4,milambda6)      # Poisson4
mipoisson5 <- rpois(n5,milambda6)      # Poisson5
mipoisson6 <- rpois(n6,milambda6)      # Poisson6
```

#### $n_1 = 100$

```{r fig.width=12, fig.height=4.5}
par(mar= c(4, 4, 3, 1))
etiquetay <- paste0("Poisson(",n1,",",milambda6,")")
par(mfrow=c(1,2))
mititulo1 <- paste0(n1, " VA Pois(", n1, ",", milambda6, ")")
plot(mipoisson1,main=mititulo1,
     col = "lightgreen",
     xlab = paste0("Num de VA"),
     ylab = etiquetay)
mititulo1 <- paste0("Histograma ", n1, " VA Pois(", n1, ",", milambda6,")")
hist(mipoisson1,main=mititulo1,
     col = "lightgreen",
     xlab = paste0("VA generadas"),
     ylab = etiquetay)
```


#### $n_2 = 500$

```{r fig.width=12, fig.height=4.5}
par(mar= c(4, 4, 3, 1))
etiquetay <- paste0("Poisson(",n2,",",milambda6,")")
par(mfrow=c(1,2))
mititulo1 <- paste0(n2, " VA Pois(", n2, ",", milambda6, ")")
plot(mipoisson2,main=mititulo1,
     col = "lightgreen",
     xlab = paste0("Num de VA"),
     ylab = etiquetay)
mititulo1 <- paste0("Histograma ", n2, " VA Pois(", n2, ",", milambda6,")")
hist(mipoisson2,main=mititulo1,
     col = "lightgreen",
     xlab = paste0("VA generadas"),
     ylab = etiquetay)
```

#### $n_3 = 1,000$

```{r fig.width=12, fig.height=4.5}
par(mar= c(4, 4, 3, 1))
etiquetay <- paste0("Poisson(",n3,",",milambda6,")")
par(mfrow=c(1,2))
mititulo1 <- paste0(n3, " VA Pois(", n3, ",", milambda6, ")")
plot(mipoisson3,main=mititulo1,
     col = "lightgreen",
     xlab = paste0("Num de VA"),
     ylab = etiquetay)
mititulo1 <- paste0("Histograma ", n3, " VA Pois(", n3, ",", milambda6,")")
hist(mipoisson3,main=mititulo1,
     col = "lightgreen",
     xlab = paste0("VA generadas"),
     ylab = etiquetay)
```

#### $n_4 = 5,000$

```{r fig.width=12, fig.height=4.5}
par(mar= c(4, 4, 3, 1))
etiquetay <- paste0("Poisson(",n4,",",milambda6,")")
par(mfrow=c(1,2))
mititulo1 <- paste0(n4, " VA Pois(", n4, ",", milambda6, ")")
plot(mipoisson4,main=mititulo1,
     col = "lightgreen",
     xlab = paste0("Num de VA"),
     ylab = etiquetay)
mititulo1 <- paste0("Histograma ", n4, " VA Pois(", n4, ",", milambda6,")")
hist(mipoisson4,main=mititulo1,
     col = "lightgreen",
     xlab = paste0("VA generadas"),
     ylab = etiquetay)
```

#### $n_5 = 10,000$

```{r fig.width=12, fig.height=4.5}
par(mar= c(4, 4, 3, 1))
etiquetay <- paste0("Poisson(",n5,",",milambda6,")")
par(mfrow=c(1,2))
mititulo1 <- paste0(n5, " VA Pois(", n5, ",", milambda6, ")")
plot(mipoisson5,main=mititulo1,
     col = "lightgreen",
     xlab = paste0("Num de VA"),
     ylab = etiquetay)
mititulo1 <- paste0("Histograma ", n5, " VA Pois(", n5, ",", milambda6,")")
hist(mipoisson5,main=mititulo1,
     col = "lightgreen",
     xlab = paste0("VA generadas"),
     ylab = etiquetay)
```

#### $n_6 = 15,000$

```{r fig.width=12, fig.height=4.5}
par(mar= c(4, 4, 3, 1))
etiquetay <- paste0("Poisson(",n6,",",milambda6,")")
par(mfrow=c(1,2))
mititulo1 <- paste0(n6, " VA Pois(", n6, ",", milambda6, ")")
plot(mipoisson6,main=mititulo1,
     col = "lightgreen",
     xlab = paste0("Num de VA"),
     ylab = etiquetay)
mititulo1 <- paste0("Histograma ", n6, " VA Pois(", n6, ",", milambda6,")")
hist(mipoisson6,main=mititulo1,
     col = "lightgreen",
     xlab = paste0("VA generadas"),
     ylab = etiquetay)
```

#### Comparación de plots

```{r fig.width=14, fig.height=16}
par(mfrow=c(3,2))
mititulo1 <- paste0(n1, " VA Pois(", n1, ",", milambda6, ")")
etiquetay <- paste0("Poisson(",n1,",",milambda6,")")
plot(mipoisson1,main=mititulo1,
     col = "lightgreen",
     xlab = paste0("Num de VA"),
     ylab = etiquetay)


mititulo1 <- paste0(n2, " VA Pois(", n2, ",", milambda6, ")")
etiquetay <- paste0("Poisson(",n2,",",milambda6,")")
plot(mipoisson2,main=mititulo1,
     col = "lightgreen",
     xlab = paste0("Num de VA"),
     ylab = etiquetay)


mititulo1 <- paste0(n3, " VA Pois(", n3, ",", milambda6, ")")
etiquetay <- paste0("Poisson(",n3,",",milambda6,")")
plot(mipoisson3,main=mititulo1,
     col = "lightgreen",
     xlab = paste0("Num de VA"),
     ylab = etiquetay)


mititulo1 <- paste0(n4, " VA Pois(", n4, ",", milambda6, ")")
etiquetay <- paste0("Poisson(",n4,",",milambda6,")")
plot(mipoisson4,main=mititulo1,
     col = "lightgreen",
     xlab = paste0("Num de VA"),
     ylab = etiquetay)

mititulo1 <- paste0(n5, " VA Pois(", n5, ",", milambda6, ")")
etiquetay <- paste0("Poisson(",n5,",",milambda6,")")
plot(mipoisson5,main=mititulo1,
     col = "lightgreen",
     xlab = paste0("Num de VA"),
     ylab = etiquetay)


mititulo1 <- paste0(n6, " VA Pois(", n6, ",", milambda6, ")")
etiquetay <- paste0("Poisson(",n6,",",milambda6,")")
plot(mipoisson6,main=mititulo1,
     col = "lightgreen",
     xlab = paste0("Num de VA"),
     ylab = etiquetay)


```


#### Comparación de histogramas

```{r fig.width=14, fig.height=16}
par(mfrow=c(3,2))
etiquetay <- paste0("Poisson(",n1,",",milambda6,")")
mititulo1 <- paste0("Histograma ", n1, " VA Pois(", n1, ",", milambda6,")")
hist(mipoisson1,main=mititulo1,
     col = "lightgreen",
     xlab = paste0("VA generadas"),
     ylab = etiquetay)
mititulo1 <- paste0("Histograma ", n2, " VA Pois(", n2, ",", milambda6,")")
hist(mipoisson2,main=mititulo1,
     col = "lightgreen",
     xlab = paste0("VA generadas"),
     ylab = etiquetay)
mititulo1 <- paste0("Histograma ", n3, " VA Pois(", n3, ",", milambda6,")")
hist(mipoisson3,main=mititulo1,
     col = "lightgreen",
     xlab = paste0("VA generadas"),
     ylab = etiquetay)
mititulo1 <- paste0("Histograma ", n4, " VA Pois(", n4, ",", milambda6,")")
hist(mipoisson4,main=mititulo1,
     col = "lightgreen",
     xlab = paste0("VA generadas"),
     ylab = etiquetay)
mititulo1 <- paste0("Histograma ", n5, " VA Pois(", n5, ",", milambda6,")")
hist(mipoisson5,main=mititulo1,
     col = "lightgreen",
     xlab = paste0("VA generadas"),
     ylab = etiquetay)
mititulo1 <- paste0("Histograma ", n6, " VA Pois(", n6, ",", milambda6,")")
hist(mipoisson6,main=mititulo1,
     col = "lightgreen",
     xlab = paste0("VA generadas"),
     ylab = etiquetay)

```



### Comparación de plots con diferentes $\lambda$ en $n_6=15000$

```{r fig.width=14, fig.height=16}

mipoisson1 <- rpois(n6,milambda1)      # Poisson1
mipoisson2 <- rpois(n6,milambda2)      # Poisson2
mipoisson3 <- rpois(n6,milambda3)      # Poisson3
mipoisson4 <- rpois(n6,milambda4)      # Poisson4
mipoisson5 <- rpois(n6,milambda5)      # Poisson5
mipoisson6 <- rpois(n6,milambda6)      # Poisson6

par(mfrow=c(3,2))
mititulo1 <- paste0(n6, " VA Pois(", n6, ",", milambda1, ")")
etiquetay <- paste0("Poisson(",n6,",",milambda1,")")
plot(mipoisson1,main=mititulo1,
     col = "lightgreen",
     xlab = paste0("Num de VA"),
     ylab = etiquetay)


mititulo1 <- paste0(n6, " VA Pois(", n6, ",", milambda2, ")")
etiquetay <- paste0("Poisson(",n6,",",milambda2,")")
plot(mipoisson2,main=mititulo1,
     col = "lightgreen",
     xlab = paste0("Num de VA"),
     ylab = etiquetay)


mititulo1 <- paste0(n6, " VA Pois(", n6, ",", milambda3, ")")
etiquetay <- paste0("Poisson(",n6,",",milambda3,")")
plot(mipoisson3,main=mititulo1,
     col = "lightgreen",
     xlab = paste0("Num de VA"),
     ylab = etiquetay)


mititulo1 <- paste0(n6, " VA Pois(", n6, ",", milambda4, ")")
etiquetay <- paste0("Poisson(",n6,",",milambda4,")")
plot(mipoisson4,main=mititulo1,
     col = "lightgreen",
     xlab = paste0("Num de VA"),
     ylab = etiquetay)


mititulo1 <- paste0(n6, " VA Pois(", n6, ",", milambda5, ")")
etiquetay <- paste0("Poisson(",n6,",",milambda5,")")
plot(mipoisson5,main=mititulo1,
     col = "lightgreen",
     xlab = paste0("Num de VA"),
     ylab = etiquetay)


mititulo1 <- paste0(n6, " VA Pois(", n6, ",", milambda6, ")")
etiquetay <- paste0("Poisson(",n6,",",milambda6,")")
plot(mipoisson6,main=mititulo1,
     col = "lightgreen",
     xlab = paste0("Num de VA"),
     ylab = etiquetay)

```

### Comparación de histogramas con diferentes lambdas en $n_6=15000$

```{r fig.width=14, fig.height=16}
par(mfrow=c(3,2))
etiquetay <- paste0("Poisson(",n6,",",milambda1,")")
mititulo1 <- paste0("Histograma ", n6, " VA Pois(", n6, ",", milambda1,")")
hist(mipoisson1,main=mititulo1,
     col = "lightgreen",
     xlab = paste0("VA generadas"),
     ylab = etiquetay)


etiquetay <- paste0("Poisson(",n6,",",milambda2,")")
mititulo1 <- paste0("Histograma ", n6, " VA Pois(", n6, ",", milambda2,")")
hist(mipoisson2,main=mititulo1,
     col = "lightgreen",
     xlab = paste0("VA generadas"),
     ylab = etiquetay)


etiquetay <- paste0("Poisson(",n6,",",milambda3,")")
mititulo1 <- paste0("Histograma ", n6, " VA Pois(", n6, ",", milambda3,")")
hist(mipoisson3,main=mititulo1,
     col = "lightgreen",
     xlab = paste0("VA generadas"),
     ylab = etiquetay)


etiquetay <- paste0("Poisson(",n6,",",milambda4,")")
mititulo1 <- paste0("Histograma ", n6, " VA Pois(", n6, ",", milambda4,")")
hist(mipoisson4,main=mititulo1,
     col = "lightgreen",
     xlab = paste0("VA generadas"),
     ylab = etiquetay)


etiquetay <- paste0("Poisson(",n6,",",milambda5,")")
mititulo1 <- paste0("Histograma ", n6, " VA Pois(", n6, ",", milambda5,")")
hist(mipoisson5,main=mititulo1,
     col = "lightgreen",
     xlab = paste0("VA generadas"),
     ylab = etiquetay)


etiquetay <- paste0("Poisson(",n6,",",milambda6,")")
mititulo1 <- paste0("Histograma ", n6, " VA Pois(", n6, ",", milambda6,")")
hist(mipoisson6,main=mititulo1,
     col = "lightgreen",
     xlab = paste0("VA generadas"),
     ylab = etiquetay)
```
